---
title: "Deskriptive Auswertung SURF Convenience Umfragedaten"
format:
  html:
    toc: true
    number-sections: true
    theme: cosmo
execute:
  echo: false
  warning: false
  message: false
  cache: false
---

```{r}
#| label: setup
#| include: false

# ----------------------------
# 1) Pakete prüfen und laden
# ----------------------------
required_pkgs <- c(
  "here","readr","dplyr","tidyr","stringr","janitor","labelled",
  "psych","gtsummary","flextable","ggplot2","scales","broom","knitr"
)

missing_pkgs <- required_pkgs[!vapply(required_pkgs, requireNamespace, logical(1), quietly = TRUE)]
if (length(missing_pkgs) > 0) {
  stop(
    "Fehlende Pakete: ", paste(missing_pkgs, collapse = ", "),
    "\nBitte einmalig installieren (nicht im Quarto-Renderprozess), z.B.:",
    "\ninstall.packages(c(\"", paste(missing_pkgs, collapse = "\", \""), "\"))"
  )
}

invisible(lapply(required_pkgs, function(pkg) {
  suppressPackageStartupMessages(library(pkg, character.only = TRUE))
}))

# ----------------------------
# 2) Ordnerstruktur erstellen
# ----------------------------
dir.create(here::here("data", "raw"),        recursive = TRUE, showWarnings = FALSE)
dir.create(here::here("data", "processed"),  recursive = TRUE, showWarnings = FALSE)
dir.create(here::here("outputs", "plots"),   recursive = TRUE, showWarnings = FALSE)
dir.create(here::here("outputs", "tables"),  recursive = TRUE, showWarnings = FALSE)

# ----------------------------
# 3) Reproduzierbarkeit
# ----------------------------
set.seed(1234)

PLOTS_DIR  <- here::here("outputs", "plots")
TABLES_DIR <- here::here("outputs", "tables")

# ----------------------------
# 4) .gitignore sicherstellen
# ----------------------------
gitignore_path <- here::here(".gitignore")

gitignore_content <- c(
  "# --- R / RStudio ---",
  ".Rproj.user/",
  ".Rhistory",
  ".RData",
  ".Ruserdata",
  "",
  "# --- Data files ---",
  "*.csv",
  "",
  "# --- Quarto ---",
  "*_cache/",
  "*_files/",
  "",
  "# --- Private data (NEVER commit) ---",
  "data/raw/",
  "data/processed/",
  "",
  "# --- Local secrets ---",
  ".env"
)

if (!file.exists(gitignore_path)) {
  writeLines(gitignore_content, gitignore_path)
} else {
  existing_raw  <- readLines(gitignore_path, warn = FALSE)
  existing_trim <- trimws(existing_raw)

  to_add <- gitignore_content[!gitignore_content %in% existing_trim]

  if (length(to_add) > 0) {
    writeLines(c(existing_raw, to_add), gitignore_path)
  }
}

```

```{r}
#| label: data-import
#| include: false

# ----------------------------
# 1) Datenimport
# ----------------------------

daten <- readr::read_delim(
  here::here("data", "raw", "results-survey739381.csv"),
  delim = ";",
  locale = readr::locale(encoding = "UTF-8", decimal_mark = ","),
  na = c("", "NA")
)

daten <- janitor::clean_names(daten)

cat(
  paste0(
    sprintf(
      "%-30s | %-20s | missing: %-6s | unique: %-6s",
      names(daten),
      vapply(daten, function(x) paste(class(x), collapse = ", "), character(1)),
      vapply(daten, function(x) sum(is.na(x)), integer(1)),
      vapply(daten, function(x) length(unique(x)), integer(1))
    ),
    collapse = "\n"
  )
)

```

# Datenreport: SURF Convenience Survey

Vom XXX bis zum 28.02.2026 wird das SURF Convenience-Survey von den SURF Projektpartnern digital über unterschiedliche Kanäle gestreut.
Zu diesem Zweck wurde die Online-Umfrage über interne und externe Newsletter, Social Media Plattformen, und Online-Foren gestreut.
Ziel dieser ersten Umfrage ist es, eine erste Erhebung der Akzeptanz von und Präferenzen für die digitale SURF-Plattform zu erheben,
und einen umfangreichen Test der Umfrage durchzuführen. Die so erhobenen Ergebnisse fliessen in die Weiterentwicklung der Umfrage und andere Projektbestandteile,
sowie in die praktische Entwicklungsarbeit der Umfrage ein.

## Aufbau und Inhalte der Umfrage

## Datenqualität

Aufgrund des convenience-Charakters (hier Fußnote einfügen, die "convenience-Charakter" erklärt) der Umfrage muss ein besonderes Augenmerk auf die Qualität der erhobenen Daten gelegt werden. In diesem Abschnitt werden daher folgende Merkmale der Antwortsqualität geprüft, tabelliert, und visualisiert:

- XXX: [Definiton Datenqualitätsmerkmal]
- XXX: [Definiton Datenqualitätsmerkmal]
- XXX: [Definiton Datenqualitätsmerkmal]
...

In einem zweiten Schritt werden Fälle entfernt, die Auffälligkeiten im Hinblick auf diese Datenqualitätsmerkmale aufweisen.
Die 

- XXX: [Anzahl ausgeschlossener Fälle]
- XXX: [Anzahl ausgeschlossener Fälle]
- XXX: [Anzahl ausgeschlossener Fälle]

In Summe wurden auf diese Weise XXX Fälle von den folgenden Analysen ausgeschlossen.

```{r}
#| label: create-surf-check

surf_check <- daten

cat("Dimensionen surf_check:", paste(dim(surf_check), collapse = " x "))

```

### Speeding

Speeding bezeichnet ... und wird im Rahmen dieser Befragung formal definiert als ... .
Im Folgenden wird die Anzahl der so als 'Speeder' definierbaren Fälle aufgeführt und visualisiert.

```{r}
#| label: qc-speeding

surf_check <- surf_check |>
  dplyr::mutate(
    interview_min = interviewtime / 60
  )

summary(surf_check$interview_min)

# Flag: schneller als 1/3 der Median-Dauer
median_time <- median(surf_check$interview_min, na.rm = TRUE)

surf_check <- surf_check |>
  dplyr::mutate(
    flag_speeding = interview_min < (median_time / 3)
  )

table(surf_check$flag_speeding)

```

# Deskriptive Analyse: SURF Convenience Survey


```{r}
#| label: clean-variables

# Alle Variablen, die NUR technische Metadaten sind
drop_patterns <- c(
  "^id$",
  "^submitdate$",
  "^lastpage$",
  "^startlanguage$",
  "^seed$",
  "^rand_freq$",
  "^video_info$",
  "^immersion$",
  "^control_info$",
  "^cheap_talk_script$",
  "^restrictions_year$",
  "^redirect_info_end$",
  "^survey_feedback$",
  "^interviewtime$",
  "^group_time",
  "_time$"
)

drop_vars <- names(daten)[
  stringr::str_detect(names(daten), paste(drop_patterns, collapse = "|"))
]

# Datensatz bereinigen
daten_clean <- daten |> 
  dplyr::select(-dplyr::all_of(drop_vars))

# Übersicht
cat("Entfernte Variablen:\n")
cat(paste(drop_vars, collapse = ", "))
cat("\n\nDimensionen vorher: ", paste(dim(daten), collapse = " x "))
cat("\nDimensionen nachher: ", paste(dim(daten_clean), collapse = " x "))

readr::write_csv(daten_clean, here::here("data", "processed", "surf_clean.csv"))

```


