---
title: "Deskriptive Auswertung SURF Convenience Umfragedaten"
format:
  html:
    toc: true
    number-sections: true
    theme: cosmo
execute:
  echo: false
  warning: false
  message: false
  cache: false
---

```{r eval=F}

#| label: setup
#| include: false

# Pakete (pacman)
if (!require("pacman", quietly = TRUE)) install.packages("pacman")
pacman::p_load(
  here,
  readr,
  dplyr,
  tidyr,
  stringr,
  janitor,
  labelled,
  psych,
  gtsummary,
  flextable,
  ggplot2,
  scales,
  broom,
  knitr
)

# Ordnerstruktur erstellen
dir.create(here::here("data", "raw"), recursive = TRUE, showWarnings = FALSE)
dir.create(here::here("data", "processed"), recursive = TRUE, showWarnings = FALSE)
dir.create(here::here("outputs", "plots"), recursive = TRUE, showWarnings = FALSE)
dir.create(here::here("outputs", "tables"), recursive = TRUE, showWarnings = FALSE)

# Reproduzierbarkeit
set.seed(1234)

# Hilfsobjekte: Ausgabe-Pfade
PLOTS_DIR  <- here::here("outputs", "plots")
TABLES_DIR <- here::here("outputs", "tables")

gitignore_path <- here::here(".gitignore")

gitignore_content <- c(
  "# --- R / RStudio ---",
  ".Rproj.user/",
  ".Rhistory",
  ".RData",
  ".Ruserdata",
  "*.csv",
  "",
  "# --- Quarto ---",
  "*_cache/",
  "*_files/",
  "",
  "# --- Private data (NEVER commit) ---",
  "data/raw/",
  "data/processed/",
  "",
  "# --- Local secrets ---",
  ".env"
)

# nur erstellen, wenn noch keine .gitignore existiert
if (!file.exists(gitignore_path)) {
  writeLines(gitignore_content, gitignore_path)
}

```


```{r eval=F}

#| label: create-gitignore
#| include: false

gitignore_path <- here::here(".gitignore")

gitignore_content <- c(
  "# --- R / RStudio ---",
  ".Rproj.user/",
  ".Rhistory",
  ".RData",
  ".Ruserdata",
  "",
  "# --- Quarto ---",
  "*_cache/",
  "*_files/",
  "",
  "# --- Private data (NEVER commit) ---",
  "data/raw/",
  "data/processed/",
  "",
  "# --- Local secrets ---",
  ".env"
)

# nur erstellen, wenn noch keine .gitignore existiert
if (!file.exists(gitignore_path)) {
  writeLines(gitignore_content, gitignore_path)
}

