---
title: "SURF Akzeptanzbefragung"
format:
  html:
    embed-resources: true
    toc: true
    number-sections: true
    theme: cosmo
execute:
  echo: false
  warning: false
  message: false
  cache: false
editor: 
  markdown: 
    wrap: 72
---

```{r}
SURF_LOGO_PATH <- here::here("doc", "survey", "Logo-Surf-RGB.png")

```

::: text-center
![](doc/survey/Logo-Surf-RGB.svg){fig-alt="SURF Projektlogo"
width="280px"}
:::

```{r}
#| label: setup
#| include: false

# ----------------------------
# 1) Pakete installieren, prüfen und laden
# ----------------------------

# Stabiler CRAN-Mirror (wichtig, falls RStudio alte Repos nutzt)
options(repos = c(CRAN = "https://cloud.r-project.org"))

required_pkgs <- c(
  "here","readr","dplyr","tidyr","stringr","janitor","labelled",
  "psych","gtsummary","flextable","ggplot2","scales","broom","knitr",
  "readxl", "webshot2"
)

# Fehlende Pakete ermitteln
missing_pkgs <- required_pkgs[!vapply(required_pkgs, requireNamespace, logical(1), quietly = TRUE)]

# Fehlende Pakete installieren (ohne Stop; mit klarer Meldung)
if (length(missing_pkgs) > 0) {
  message("Installiere fehlende Pakete: ", paste(missing_pkgs, collapse = ", "))
  tryCatch(
    {
      install.packages(missing_pkgs, dependencies = TRUE)
    },
    error = function(e) {
      message("Paketinstallation fehlgeschlagen: ", conditionMessage(e))
      message("Hinweis: Bitte R/RStudio neu starten und erneut ausführen. ",
              "Falls weiterhin Probleme: R als Admin starten oder Schreibrechte für die Library prüfen.")
    }
  )
}

# Pakete laden (leise; ohne Fehlermeldungsflut)
loaded <- vapply(required_pkgs, function(pkg) {
  suppressWarnings(suppressPackageStartupMessages(require(pkg, character.only = TRUE)))
}, logical(1))

# Wenn etwas trotz Install-Versuch nicht ladbar ist: nur eine kompakte Warnung
if (any(!loaded)) {
  warning("Folgende Pakete konnten nicht geladen werden: ",
          paste(required_pkgs[!loaded], collapse = ", "),
          call. = FALSE)
}

# ----------------------------
# 2) Ordnerstruktur erstellen
# ----------------------------
dir.create(here::here("data", "raw"),        recursive = TRUE, showWarnings = FALSE)
dir.create(here::here("data", "processed"),  recursive = TRUE, showWarnings = FALSE)
dir.create(here::here("outputs", "plots"),   recursive = TRUE, showWarnings = FALSE)
dir.create(here::here("outputs", "tables"),  recursive = TRUE, showWarnings = FALSE)

# ----------------------------
# 3) Reproduzierbarkeit
# ----------------------------
set.seed(1234)

PLOTS_DIR  <- here::here("outputs", "plots")
TABLES_DIR <- here::here("outputs", "tables")

# ----------------------------
# 4) .gitignore sicherstellen
# ----------------------------
# gitignore_path <- here::here(".gitignore")
# 
# gitignore_content <- c(
#   "# --- R / RStudio ---",
#   ".Rproj.user/",
#   ".Rhistory",
#   ".RData",
#   ".Ruserdata",
#   "",
#   "# --- Data files ---",
#   "*.csv",
#   "*.xlsx",
#   "*.json",
#   "",
#   "# --- Quarto ---",
#   "*_cache/",
#   "*_files/",
#   "",
#   "# --- Private data (NEVER commit) ---",
#   "data/raw/",
#   "data/processed/",
#   "",
#   "# --- Local secrets ---",
#   ".env"
# )
# 
# if (!file.exists(gitignore_path)) {
#   writeLines(gitignore_content, gitignore_path)
# } else {
#   existing_raw  <- readLines(gitignore_path, warn = FALSE)
#   existing_trim <- trimws(existing_raw)
# 
#   to_add <- gitignore_content[!gitignore_content %in% existing_trim]
# 
#   if (length(to_add) > 0) {
#     writeLines(c(existing_raw, to_add), gitignore_path)
#   }
# }

```

```{r}
#| label: import-data
#| include: false

# 1) Pfade definieren
path_allgemein <- here::here("data", "raw", "results-survey739381.xlsx")
path_saarlouis <- here::here("data", "raw", "results-survey421972.xlsx")

# 2) Einlesen
df_allg <- readxl::read_xlsx(path_allgemein)
df_saar <- readxl::read_xlsx(path_saarlouis)

# 3) Harmonisierung & Quell-Variable hinzufügen
# Wir wandeln kritische Spalten explizit in character um, 
# damit bind_rows sie problemlos mergen kann.
df_allg <- df_allg %>% 
  dplyr::mutate(
    FinAmountYear = as.character(FinAmountYear),
    Motive = as.character(Motive),
    survey_source = "Allgemein"
  )

df_saar <- df_saar %>% 
  dplyr::mutate(
    FinAmountYear = as.character(FinAmountYear),
    Motive = as.character(Motive),
    survey_source = "Saarlouis"
  )

# 4) Datensätze zusammenführen
# bind_rows füllt unterschiedliche Spalten (groupTimes) mit NA auf
daten_combined <- dplyr::bind_rows(df_allg, df_saar)

# 5) Spaltennamen bereinigen (snake_case)
daten <- daten_combined %>% janitor::clean_names()

# QC Datensatz erstellen
surf_check <- daten

```

```{r}
#| label: surf-plot-style
#| include: false

# Pakete (minimal für Branding)
if (!requireNamespace("png", quietly = TRUE)) install.packages("png")
if (!requireNamespace("cowplot", quietly = TRUE)) install.packages("cowplot")

library(grid)
library(png)
library(cowplot)

# Pfad zum SURF-Logo
SURF_LOGO_PATH <- here::here("doc", "survey", "Logo-Surf-RGB.png")

# Corporate-Farben (aus dem bereitgestellten SURF-Logo abgeleitet)
SURF_PURPLE <- "#602890"
SURF_PINK   <- "#E81878"
SURF_MAG    <- "#902088"
SURF_TEXT   <- "#2B2B2B"
SURF_GRID   <- "#D9D9D9"

theme_surf <- function(base_size = 12, base_family = "") {
  ggplot2::theme_minimal(base_size = base_size, base_family = base_family) +
    ggplot2::theme(
      plot.title.position = "plot",
      plot.title   = ggplot2::element_text(face = "bold", colour = SURF_TEXT, size = base_size * 1.15),
      plot.subtitle= ggplot2::element_text(colour = SURF_TEXT, size = base_size * 0.95),
      axis.title   = ggplot2::element_text(colour = SURF_TEXT),
      axis.text    = ggplot2::element_text(colour = SURF_TEXT),
      panel.grid.minor = ggplot2::element_blank(),
      panel.grid.major = ggplot2::element_line(colour = SURF_GRID, linewidth = 0.3),
      plot.margin = ggplot2::margin(12, 12, 12, 12)
    )
}

# Logo als Grob laden
surf_logo_grob <- function(path = SURF_LOGO_PATH) {
  if (!file.exists(path)) return(NULL)
  img <- png::readPNG(path)
  grid::rasterGrob(img, interpolate = TRUE)
}

# Plot + Logo (oben rechts, relative Koordinaten, robust)
brand_plot_surf <- function(p, logo_path = SURF_LOGO_PATH,
                            x = 0.98, y = 0.98, w = 0.16, h = 0.16) {
  lg <- surf_logo_grob(logo_path)
  if (is.null(lg)) return(p)

  cowplot::ggdraw(p) +
    cowplot::draw_grob(lg, x = x - w, y = y - h, width = w, height = h, hjust = 0, vjust = 0)
}

```

```{r}
#| label: surf-legend-style
#| include: false

# Standard-Legende: kompakt, mehrzeilig, passt in Exportplots
surf_legend_bottom <- function(nrow = 2, text_size = 9) {
  list(
    ggplot2::theme(
      legend.position = "bottom",
      legend.direction = "horizontal",
      legend.box = "horizontal",
      legend.text = ggplot2::element_text(size = text_size, colour = SURF_TEXT),
      legend.key.size = grid::unit(0.5, "lines"),
      legend.spacing.x = grid::unit(0.4, "lines")
    ),
    ggplot2::guides(
      fill = ggplot2::guide_legend(nrow = nrow, byrow = TRUE)
    )
  )
}

```

```{r}
#| label: surf-label-utils
#| include: false

# Prozent-Formatierung (einheitlich)
fmt_pct <- function(x, acc = 1) scales::percent(x, accuracy = acc)

# Label nur anzeigen, wenn Segment groß genug ist (gegen Overplotting)
pct_if_big <- function(x, min_pct = 0.05, acc = 0) {
  dplyr::if_else(x >= min_pct, fmt_pct(x, acc), "")
}

# Labels für horizontale Balken (Prozent rechts außen)
add_bar_labels_h <- function(size = 3.2, acc = 1, colour = SURF_TEXT) {
  ggplot2::geom_text(
    ggplot2::aes(label = fmt_pct(..x.., acc)),
    stat = "identity",
    hjust = -0.05,
    size = size,
    colour = colour
  )
}

# Labels für vertikale Balken (Prozent über Balken)
add_bar_labels_v <- function(size = 3.2, acc = 1, colour = SURF_TEXT, vjust = -0.4) {
  ggplot2::geom_text(
    ggplot2::aes(label = fmt_pct(y, acc)),
    vjust = vjust,
    size = size,
    colour = colour
  )
}

# Labels in 100%-Stacked Segmenten (nur wenn Segment >= min_pct)
add_stack_labels <- function(size = 3.0, acc = 0, min_pct = 0.06, colour = "white") {
  ggplot2::geom_text(
    ggplot2::aes(label = pct_if_big(Anteil_prop, min_pct = min_pct, acc = acc)),
    position = ggplot2::position_stack(vjust = 0.5),
    size = size,
    colour = colour
  )
}

# Labels für Punktplots (Mean über Punkt)
add_point_labels <- function(size = 3.1, digits = 2, colour = SURF_TEXT, vjust = -1) {
  ggplot2::geom_text(
    ggplot2::aes(label = round(mean, digits)),
    vjust = vjust,
    size = size,
    colour = colour
  )
}

# Labels für Prozentpunkte in Differenzplots (außerhalb, links/rechts je Vorzeichen)
add_diff_labels_h <- function(xvar = "diff", size = 3.2, acc = 1, colour = SURF_TEXT) {
  ggplot2::geom_text(
    ggplot2::aes(label = fmt_pct(.data[[xvar]], acc)),
    hjust = ifelse(control_diff[[xvar]] >= 0, -0.05, 1.05),
    size = size,
    colour = colour
  )
}

```

```{r}
#| label: custom-functions
#| include: false

# Save-Plot Engine
save_plot <- function(plot, block, sub, slug,
                      width = 8, height = 5, dpi = 300) {
  filename <- sprintf("%02d_%02d_%s.png", block, sub, slug)
  path <- file.path(PLOTS_DIR, filename)
  ggplot2::ggsave(filename = path, plot = plot, width = width, height = height, dpi = dpi)
  invisible(path)
}

# Mean + SD + SE + 95%-CI + n
mean_ci_n <- function(x) {
  x <- x[!is.na(x)]
  n <- length(x)

  # Falls n < 2: CI nicht sinnvoll -> NA
  m <- mean(x)
  s <- if (n >= 2) stats::sd(x) else NA_real_
  se <- if (!is.na(s)) s / sqrt(n) else NA_real_
  ci <- if (!is.na(se) && n >= 2) stats::qt(0.975, df = n - 1) * se else NA_real_

  tibble::tibble(
    n = n,
    mean = m,
    sd = s,
    se = se,
    ymin = if (!is.na(ci)) m - ci else NA_real_,
    ymax = if (!is.na(ci)) m + ci else NA_real_
  )
}

# ---- Flextable Theme (SURF Look) ----
theme_ft_surf <- function(ft,
                          font_size = 10,
                          header_bg = "#F5F5F5",
                          line_col = "#D9D9D9",
                          line_w_header = 1,
                          line_w_body = 0.7,
                          padding = 4) {

  if (!requireNamespace("officer", quietly = TRUE)) install.packages("officer")

  ft |>
    flextable::autofit() |>
    flextable::fontsize(size = font_size, part = "all") |>
    flextable::padding(padding = padding, part = "all") |>
    flextable::bold(part = "header") |>
    flextable::bg(bg = header_bg, part = "header") |>
    flextable::border_remove() |>
    flextable::hline_top(
      border = officer::fp_border(color = line_col, width = line_w_header),
      part = "all"
    ) |>
    flextable::hline_bottom(
      border = officer::fp_border(color = line_col, width = line_w_header),
      part = "all"
    ) |>
    flextable::hline(
      border = officer::fp_border(color = line_col, width = line_w_body),
      part = "body"
    )
}

# ---- Convenience: make SURF flextable from data ----
make_ft_surf <- function(data,
                         caption = NULL,
                         align_left_cols = NULL,
                         align_right_cols = NULL,
                         font_size = 10) {

  ft <- flextable::flextable(data)

  if (!is.null(align_left_cols)) {
    ft <- flextable::align(ft, j = align_left_cols, align = "left", part = "all")
  }
  if (!is.null(align_right_cols)) {
    ft <- flextable::align(ft, j = align_right_cols, align = "right", part = "all")
  }

  ft <- theme_ft_surf(ft, font_size = font_size)

  if (!is.null(caption)) {
    ft <- flextable::set_caption(ft, caption = caption)
  }

  ft
}

# ---- PNG Export (tight, PPT-friendly) ----
export_flextable_png <- function(ft,
                                 filename_base,
                                 tables_dir = TABLES_DIR,
                                 res = 300,
                                 overwrite = TRUE) {

  # flextable image export needs either "magick" or "ragg" (depending on setup).
  # We try to install what is needed.
  if (!requireNamespace("flextable", quietly = TRUE)) install.packages("flextable")
  if (!requireNamespace("magick", quietly = TRUE)) {
    # magick is best for tight cropping; if install fails, save_as_image may still work via other devices
    try(install.packages("magick"), silent = TRUE)
  }

  dir.create(tables_dir, recursive = TRUE, showWarnings = FALSE)

  png_file <- file.path(tables_dir, paste0(filename_base, ".png"))

  if (!overwrite && file.exists(png_file)) {
    stop("Export abgebrochen, da overwrite = FALSE und Datei bereits existiert: ", png_file)
  }

  # This usually creates a tightly-cropped image of the table
  flextable::save_as_image(
    x = ft,
    path = png_file,
    res = res
  )

  invisible(png_file)
}


force_rand_freq_order <- function(x) {
  x <- as.character(x)
  x <- stringr::str_trim(x)
  x <- stringr::str_replace_all(x, "–", "-")      # En-Dash -> Minus
  x <- stringr::str_replace_all(x, "\\s+", "")    # alle Leerzeichen raus (z.B. "3 - 5" -> "3-5")

  factor(x, levels = c("3-5", "10-15", "20-30"))
}

```

# Die SURF Akzeptanzbefragung

Die SURF Akzeptanzbefragung erfasst Einstellungen, Präferenzen und
Zahlungsbereitschaften von Haushalten in Bezug auf eine digitale
Plattform zur netzdienlichen Steuerung steuerbarer Haushaltsgeräte. Der
Fragebogen kombiniert allgemeine Einstellungsabfragen mit einem
szenariobasierten Experimentalteil und deckt sowohl Haushalte mit als
auch ohne derzeit verfügbare steuerbare Geräte ab.

## Aufbau und Inhalte der Umfrage

**Die zentralen Inhaltsbereiche der Umfrage sind dabei, in Reihenfolge
ihrer Erhebung:**

-   **Primer: Erklärvideo zur SURF (erstellt in Kooperation mit dem
    AWSi)**
    -   ca. 3-minütiges Erklärvideo über die wesentlichen Aspekte der
        SURF-Plattform, ihrer Funktionsweise und ihres Nutzens für
        Stromnetz und Teilnehmende.
-   **Haushaltsausstattung mit SVE**
    -   Besitz und geplante Anschaffung von Wallbox, Wärmepumpe,
        Batteriespeicher, Photovoltaikanlage und
        Energiemanagementsystem.
-   **Allgemeine Einstellung zur SURF-Plattform**
    -   Grundsätzliche Bewertung der Plattform.
    -   Teilnahmebereitschaft, differenziert nach Haushalten mit und
        ohne vorhandene steuerbare Geräte.
-   **Szenariobasierter Experimentalteil**
    -   Einführung eines hypothetischen Nutzungsszenarios mit aktiver
        Teilnahme an der SURF-Plattform.
    -   Annahme einer automatischen, zeitlich begrenzten Gerätesteuerung
        zur Behebung von Netzengpässen.
    -   Zufällige Variation der jährlichen Häufigkeit von
        Steuerungseingriffen.
-   **Eingriffspräferenzen für automatische Steuerung**
    -   Entscheidung, welche Geräte grundsätzlich gesteuert werden
        dürfen.
    -   Angabe der maximal akzeptierten Einschränkungen je Gerät (z. B.
        Ladeverzögerung, Temperaturabweichung, Einspeisereduktion,
        Restladung).
-   **Finanzielle Präferenzen und Zahlungsbereitschaft**
    -   Bevorzugte Form der Vergütung.
    -   Präferierte Vergütungslogik (pauschal vs. leistungsabhängig).
    -   Angabe eines jährlichen Mindestbetrags für die akzeptierten
        Einschränkungen.
    -   Einschätzung der Sicherheit dieser Zahlungsbereitschaft.
-   **Steuerungspräferenzen und Vertrauen**
    -   Bedeutung individueller Kontroll- und Eingriffsmöglichkeiten.
-   **Informationsbedarfe und App-Funktionen**
    -   Bedarf an zusätzlichen Informationen.
    -   Relevanz verschiedener Informationsinhalte (Netzzustand,
        Komfort-, Finanz- und Netzeffekte).
    -   Bevorzugte Darstellungsformen und gewünschte Informationstiefe.
-   **Teilnahmemotive**
    -   Zentrales Motiv für eine potenzielle Teilnahme an der Plattform.
-   **Soziodemografische Merkmale**
    -   Alter, Haushaltsgröße, Einkommen, Stromkosten und
        Stromkostenanteil an Einkommen, Bildung, Geschlecht, Wohnform
        und Wohnort.

# Erste Ergebnisse

```{r}
#| label: step1-build-analysis-dataset
#| warning: false
#| message: false

# ------------------------------------------------------------
# Schritt 1: Analyse-Datensatz erstellen (nur inhaltliche Variablen)
# - Whitelist-Ansatz: wir definieren, was INHALT ist, und droppen den Rest
# - erzeugt:
#   * daten_analysis (inhaltliche Variablen)
#   * drop_log (entfernte Variablen + Grund)
#   * var_map (Variable -> Inhaltsblock)
# ------------------------------------------------------------

all_vars <- names(daten)

# 1) Inhaltsvariablen definieren (Whitelist)
#    RandFreq = Experimentalbedingung (wichtig behalten!)
content_regex <- c(
  "^rand_freq$",                # Experimentalbedingung
  "^dev_",                      # Geräteausstattung (DevBox, DevHeat, ...)
  "^acc_(pre|post)$",           # Akzeptanz vor/nach
  "^part_(pre|post)_(real|hypo)$",  # Teilnahmebereitschaft vor/nach
  "^control_",                  # Gerätesteuerung erlaubt? (ControlHeat, ...)
  "^flex_",                     # Eingriffspräferenzen / Flexibilität
  "^fin_(form|structure|amount_year|amount_certainty)", # Vergütung / WTP
  "^restrictions_year$",        # ggf. Filter/inhaltlich (im Fragebogen)
  "^config_",                   # Konfig-/Governance-Batterie
  "^auto_trust",                # Vertrauen / Info-Bedarf
  "^info_content",              # Info-Inhalte (InfoContent[1]...)
  "^info_form",                 # Info-Darstellung (InfoForm[1]...)
  "^info_trust",                # falls vorhanden (im Datensatz sichtbar)
  "^motive$",                   # Teilnahmemotiv
  "^alter$",                    # Alter
  "^pers$",                     # Haushaltsgröße (im Datensatz als Pers)
  "^eink$",                     # Einkommen
  "^strom_rechnung$",           # Stromrechnung
  "^bild$",                     # Bildung
  "^geschl$",                   # Geschlecht
  "^wohn$",                     # Wohnform
  "^wohnort$"                   # Wohnort/Region
)

content_keep <- all_vars[
  stringr::str_detect(all_vars, paste(content_regex, collapse = "|"))
]

# 2) Technische Variablen (werden entfernt, falls nicht schon ausgeschlossen)
technical_regex <- c(
  "^id$",
  "^submitdate$",
  "^lastpage$",
  "^startlanguage$",
  "^seed$",
  "^video_info$",
  "^immersion$",
  "^control_info$",
  "^cheap_talk_script$",
  "^redirect_info_end$",
  "^survey_feedback$",
  "^interviewtime$",
  "^grouptime",     # groupTime#### nach clean_names -> grouptime####
  "time$",           # alles, was auf _time endet
  "^dev_.*_time$"
)

technical_vars <- all_vars[
  stringr::str_detect(all_vars, paste(technical_regex, collapse = "|"))
]

# 3) Endgültige Drop-Liste:
#    Alles, was nicht in content_keep ist, fliegt raus.
#    (Das ist die strengste und sauberste Variante für Schritt 1.)
drop_vars <- setdiff(all_vars, content_keep)

# 4) Analyse-Datensatz
daten_analysis <- daten |>
  dplyr::select(dplyr::all_of(content_keep))

# 5) Mapping: Variable -> Inhaltsblock (für Dokumentation & Plan Schritt 2)
var_map <- tibble::tibble(variable = content_keep) |>
  dplyr::mutate(
    block = dplyr::case_when(
      stringr::str_detect(variable, "^rand_freq$") ~ "03_experiment_randfreq",
      stringr::str_detect(variable, "^dev_") ~ "01_ausstattung",
      stringr::str_detect(variable, "^acc_pre$") ~ "02_akzeptanz_pre",
      stringr::str_detect(variable, "^part_pre_") ~ "02_teilnahme_pre",
      stringr::str_detect(variable, "^control_") ~ "04_geraeteauswahl_steuerung",
      stringr::str_detect(variable, "^flex_") ~ "05_eingriffspraeferenzen",
      stringr::str_detect(variable, "^fin_") | variable == "restrictions_year" ~ "06_verguetung_wtp",
      stringr::str_detect(variable, "^config_") | stringr::str_detect(variable, "^auto_trust") ~ "07_vertrauen_kontrolle",
      stringr::str_detect(variable, "^info_content") | stringr::str_detect(variable, "^info_form") | stringr::str_detect(variable, "^info_trust") ~ "08_information_app",
      stringr::str_detect(variable, "^motive$") ~ "09_motive",
      stringr::str_detect(variable, "^(alter|pers|eink|strom_rechnung|bild|geschl|wohn|wohnort)$") ~ "10_soziodemografie",
      TRUE ~ "zz_unspecified"
    )
  ) |>
  dplyr::arrange(block, variable)

# 6) Drop-Log erstellen (mit Hinweis, ob "technisch erkannt" oder "nicht in Whitelist")
drop_log <- tibble::tibble(variable = drop_vars) |>
  dplyr::mutate(
    drop_reason = dplyr::case_when(
      variable %in% technical_vars ~ "technical/timing/meta",
      TRUE ~ "not-in-content-whitelist"
    )
  ) |>
  dplyr::arrange(drop_reason, variable)

# 7) Report-Ausgabe (kompakt)
# cat("Dimensionen daten (raw): ", paste(dim(daten), collapse = " x "), "\n")
# cat("Dimensionen daten_analysis: ", paste(dim(daten_analysis), collapse = " x "), "\n")
# cat("Behaltene Variablen: ", ncol(daten_analysis), "\n")
# cat("Entfernte Variablen: ", length(drop_vars), "\n")

# 8) Logs speichern (optional, aber sehr empfehlenswert)
readr::write_csv(var_map,  file.path(TABLES_DIR, "00_variable_mapping_blocks.csv"))
readr::write_csv(drop_log, file.path(TABLES_DIR, "00_drop_log_step1.csv"))

# 9) Logs im Report anzeigen (kurz, damit es nicht überläuft)
# knitr::kable(
#   var_map |> dplyr::count(block, name = "n_vars") |> dplyr::arrange(block),
#   caption = "Schritt 1: Anzahl inhaltlicher Variablen pro Inhaltsblock."
# )
# 
# knitr::kable(
#   head(drop_log, 25),
#   caption = "Schritt 1: Beispielhaft entfernte Variablen (erste 25). Vollständige Liste als CSV gespeichert."
# )

```

```{r}
#| label: data cleaning
#| warning: false
#| message: false
#| 
# --- content_keep berechnen (wie bisher) ---
content_keep <- all_vars[
  stringr::str_detect(all_vars, paste(content_regex, collapse = "|"))
]

# --- technische Variablen (wie bisher, aber sauber) ---
technical_regex <- c(
  "^id$","^submitdate$","^lastpage$","^startlanguage$","^seed$",
  "^video_info$","^immersion$","^control_info$","^cheap_talk_script$",
  "^redirect_info_end$","^survey_feedback$",
  "^interviewtime$",
  "^grouptime",
  "_time$"
)

technical_vars <- all_vars[
  stringr::str_detect(all_vars, paste(technical_regex, collapse = "|"))
]

# --- HIER DER FIX: technische Variablen aus content_keep rauswerfen ---
content_keep <- setdiff(content_keep, technical_vars)

# Analyse-Datensatz
daten_analysis <- daten |>
  dplyr::select(dplyr::all_of(content_keep))


```

```{r}
#| label: recode-missing-likert-after-step1
#| include: false
#| warning: false
#| message: false

# ------------------------------------------------------------
# FINAL nach data cleaning (daten_analysis ist final):
# (A) 98/99 -> NA
# (B) Likert 1–5 -> 0–4 (idempotent)
# ------------------------------------------------------------

# A) Missing Codes 98/99 -> NA (nur in daten_analysis)
daten_analysis <- daten_analysis |>
  dplyr::mutate(
    dplyr::across(
      .cols = where(is.numeric),
      .fns  = ~ dplyr::na_if(dplyr::na_if(.x, 98), 99)
    )
  )

# B) Likert-Variablen identifizieren
likert_regex <- c(
  "^acc_(pre|post)$",
  "^part_(pre|post)_(real|hypo)$",
  "^flex_",
  "^config_",
  "^info_content",
  "^info_form",
  "^auto_trust",
  "^info_trust"
)

likert_vars <- names(daten_analysis)[
  stringr::str_detect(names(daten_analysis), paste(likert_regex, collapse = "|"))
]

# Idempotent recode:
# - Nur dann recoden, wenn Werte > 4 vorkommen (typisch: 5 im 1–5-System)
# - Bereits recodierte 0–4 bleiben unverändert
daten_analysis <- daten_analysis |>
  dplyr::mutate(
    dplyr::across(
      .cols = dplyr::all_of(likert_vars),
      .fns  = ~ {
        x <- suppressWarnings(as.numeric(.x))
        if (any(x > 4, na.rm = TRUE)) {
          dplyr::if_else(x %in% 1:5, x - 1, x)
        } else {
          x
        }
      }
    )
  )

```

## Szenario

Um eine realistische Bewertung der Steuerungsmaßnahmen und Entschädigungen zu ermöglichen, wurden alle Teilnehmenden gebeten, sich in eine spezifische Nutzungssituation hineinzuversetzen. Durch die zufällige Variation der Steuerungshäufigkeit ({RandFreq}) wurde untersucht, wie die Akzeptanz mit der Belastung korreliert.

::: {.callout-note appearance="simple"}
**Item: Einführung des Nutzungsszenarios**

*"Bitte stellen Sie sich für die nächsten Fragen folgendes Szenario vor:"*

-   Sie nehmen bereits aktiv an der SURF-Plattform teil.

-   Sie besitzen alle genannten Geräte (auch falls dem nicht so ist).

-   Die SURF-Plattform steuert angeschlossene Geräte im Durchschnitt **{RandFreq}-mal im Jahr** automatisch (jeweils für 1-2 Stunden).

-   Ihre Geräte werden für kurze Zeit automatisch gesteuert, Sie erhalten dafür aber eine finanzielle Vergütung und stabilisieren das Netz.
:::

## SVE

::: {.callout-note appearance="simple"}
**Item: Haushaltsausstattung mit steuerbaren Geräten**

*"Wie im Video gezeigt, bezieht sich die SURF-Plattform auf steuerbare
Geräte im Haushalt. Welche der steuerbaren Geräte besitzen Sie oder
planen Sie anzuschaffen?"*

**Abgefragte Geräte:**

-   Wallbox für Elektroauto

-   Wärmepumpe

-   Batteriespeicher (für Solaranlage oder Pufferspeicher)

-   Photovoltaik-Anlage (Solaranlage)

-   Energiemanagementsystem (Steuerungszentrale für Ihre Geräte)

**Antwortoptionen (je Gerät):**

-   Besitze ich

-   Plane ich in den nächsten 12 Monaten

-   Plane ich langfristig

-   Besitze ich nicht und plane keine Anschaffung
:::

Der erste Analyseblock dient der Beschreibung der Stichprobe anhand der
Ausstattung der Haushalte mit steuerbaren Geräten. Die Geräteausstattung
ist sowohl ein zentrales inhaltliches Merkmal der Befragung als auch
eine wichtige Grundlage für die Interpretation nachfolgender Ergebnisse,
da sie maßgeblich die potenziellen Nutzungsmöglichkeiten der
SURF-Plattform bestimmt.

```{r}
#| label: block01-devices-overview-table
#| warning: false
#| message: false

# ============================================================
# BLOCK 01: Geräteausstattung (Stichprobenbeschreibung)
# - nutzt deinen SURF Plot Style (theme_surf + brand_plot_surf)
# - ein Übersichtsplot für alle Geräte
# - Export: outputs/plots/01_01_devices_overview.png
# ============================================================

# 1) Gerätevariablen: nur dev_-Inhalte (time ist bereits aus daten_analysis raus)
device_vars <- names(daten_analysis)[stringr::str_detect(names(daten_analysis), "^dev_")]

if (length(device_vars) == 0) stop("Block 01: Keine dev_-Variablen in daten_analysis gefunden.")

# 2) Gerätnamen (falls Spalten anders heißen: hier anpassen)
device_labels <- c(
  dev_box     = "Wallbox für Elektroauto",
  dev_heat    = "Wärmepumpe",
  dev_battery = "Batteriespeicher",
  dev_pv      = "Photovoltaik-Anlage (Solaranlage)",
  dev_hems    = "Energiemanagementsystem"
)

# 3) Statuslabels (gemäß Umfrage: 1–4)
status_levels <- c(
  "Besitze ich",
  "Plane ich in den nächsten 12 Monaten",
  "Plane ich langfristig",
  "Besitze ich nicht und plane keine Anschaffung"
)

# 4) Long-Format + Rekodierung
devices_long <- daten_analysis |>
  dplyr::select(dplyr::all_of(device_vars)) |>
  tidyr::pivot_longer(
    cols = dplyr::everything(),
    names_to = "device",
    values_to = "status_raw"
  ) |>
  dplyr::mutate(
    device_label = dplyr::if_else(
      device %in% names(device_labels),
      unname(device_labels[device]),
      device
    ),
    status_code = suppressWarnings(as.integer(as.character(status_raw))),
    status = dplyr::case_when(
      status_code == 1 ~ status_levels[1],
      status_code == 2 ~ status_levels[2],
      status_code == 3 ~ status_levels[3],
      status_code == 4 ~ status_levels[4],
      TRUE ~ "Keine Angabe"
    ),
    status = factor(status, levels = c(status_levels, "Keine Angabe"))
  ) |>
  dplyr::select(device_label, status)

# 5) Tabelle (n / %)
device_table <- devices_long |>
  dplyr::count(device_label, status, name = "Anzahl") |>
  dplyr::group_by(device_label) |>
  dplyr::mutate(Anteil = round(Anzahl / sum(Anzahl) * 100, 1)) |>
  dplyr::ungroup() |>
  dplyr::arrange(device_label, match(status, levels(devices_long$status)))

# knitr::kable(
#   device_table,
#   col.names = c("Gerät", "Status", "Anzahl", "Anteil (%)"),
#   align = c("l", "l", "r", "r"),
#   caption = "Geräteausstattung der Stichprobe: Besitz und geplante Anschaffung steuerbarer Geräte."
# )

```

```{r}
#| label: plot-01-devices-overview-plot
#| warning: false
#| message: false

# plot_df muss enthalten: device_label, status, Anteil_prop
# (aus deinem Block-01-Übersichts-Code)
plot_df <- devices_long |>
  dplyr::count(device_label, status, name = "Anzahl") |>
  dplyr::group_by(device_label) |>
  dplyr::mutate(
    Anteil_prop = Anzahl / sum(Anzahl)
  ) |>
  dplyr::ungroup()

p_b01 <- ggplot2::ggplot(
  plot_df,
  ggplot2::aes(y = device_label, x = Anteil_prop, fill = status)
) +
  ggplot2::geom_col(width = 0.75, colour = "white", linewidth = 0.2) +
  ggplot2::scale_x_continuous(labels = scales::percent_format(accuracy = 1)) +
  ggplot2::scale_fill_manual(
    values = c(
      "Besitze ich"                                   = SURF_PURPLE,
      "Plane ich in den nächsten 12 Monaten"          = SURF_PINK,
      "Plane ich langfristig"                         = SURF_MAG,
      "Besitze ich nicht und plane keine Anschaffung" = SURF_GRID,
      "Keine Angabe"                                  = SURF_GRID
    )
  ) +
  ggplot2::labs(
    title = "Geräteausstattung der Stichprobe",
    subtitle = "Besitz und geplante Anschaffung steuerbarer Geräte (Anteile je Gerät)",
    x = "Anteil der Befragten",
    y = NULL,
    fill = NULL
  ) +
  theme_surf(base_size = 12) +
  surf_legend_bottom(nrow = 2, text_size = 9) +
  add_stack_labels(size = 3.0, acc = 0, min_pct = 0.06, colour = "white")

p_b01_branded <- brand_plot_surf(p_b01)

save_plot(plot = p_b01_branded, block = 1, sub = 1, slug = "devices_overview")
p_b01_branded


```

### SVE Gruppen

Auf Basis der Geräteausstattung und der angegebenen
Anschaffungsabsichten lassen sich vier Haushaltsgruppen unterscheiden.
Ein Teil der Stichprobe verfügt bereits über mindestens ein steuerbares
Gerät und wird als aktive Flexibilitätsnutzer eingeordnet. Weitere
Haushalte planen die Anschaffung entsprechender Geräte kurzfristig oder
langfristig, während ein verbleibender Anteil weder Geräte besitzt noch
Anschaffungsabsichten angibt. Diese Gruppierung bildet eine zentrale
Grundlage für die Interpretation der nachfolgenden Analysen.

```{r}
#| label: b01-device-groups-create
#| warning: false
#| message: false

# ------------------------------------------------------------
# Gerätebesitzgruppen auf Haushaltsebene
# ------------------------------------------------------------

# Gerätevariablen (Inhalte)
device_vars <- names(daten_analysis)[stringr::str_detect(names(daten_analysis), "^dev_")]

# Long-Format: Haushalt × Gerät
devices_long_hh <- daten_analysis |>
  dplyr::select(dplyr::all_of(device_vars)) |>
  dplyr::mutate(hh_id = dplyr::row_number()) |>
  tidyr::pivot_longer(
    cols = -hh_id,
    names_to = "device",
    values_to = "status_raw"
  ) |>
  dplyr::mutate(
    status_code = suppressWarnings(as.integer(as.character(status_raw)))
  )

# Haushaltsweise Flags
device_group_flags <- devices_long_hh |>
  dplyr::group_by(hh_id) |>
  dplyr::summarise(
    has_device        = any(status_code == 1, na.rm = TRUE),
    plans_shortterm   = any(status_code == 2, na.rm = TRUE),
    plans_longterm    = any(status_code == 3, na.rm = TRUE),
    .groups = "drop"
  )

# Gruppenvariable (Prioritätslogik!)
device_groups <- device_group_flags |>
  dplyr::mutate(
    device_group = dplyr::case_when(
      has_device ~ "Gerätebesitzer",
      !has_device & plans_shortterm ~ "Kurzfristige Adopter",
      !has_device & !plans_shortterm & plans_longterm ~ "Langfristig Interessierte",
      TRUE ~ "Nicht-Adopter"
    ),
    device_group = factor(
      device_group,
      levels = c(
        "Gerätebesitzer",
        "Kurzfristige Adopter",
        "Langfristig Interessierte",
        "Nicht-Adopter"
      )
    )
  )

# Gruppenvariable an daten_analysis anhängen
daten_analysis <- daten_analysis |>
  dplyr::mutate(
    device_group = device_groups$device_group
  )

```

```{r}
#| label: b01-device-groups-plot
#| warning: false
#| message: false

# Daten für Plot
device_group_plot <- daten_analysis |>
  dplyr::count(device_group, name = "Anzahl") |>
  dplyr::mutate(
    Anteil = Anzahl / sum(Anzahl)
  )

# Plot
p_groups <- ggplot2::ggplot(
  device_group_plot,
  ggplot2::aes(x = device_group, y = Anteil)
) +
  ggplot2::geom_col(
    fill = SURF_PURPLE,
    width = 0.65
  ) +
  ggplot2::scale_y_continuous(
    labels = scales::percent_format(accuracy = 1)
  ) +
  ggplot2::labs(
    title = "Gerätebesitz- und Anschaffungsgruppen in der Stichprobe",
    subtitle = "Haushaltsbezogene Einteilung auf Basis von Besitz und Anschaffungsintention",
    x = NULL,
    y = "Anteil der Befragten"
  ) +
  theme_surf(base_size = 12) +
  ggplot2::theme(
    axis.text.x = ggplot2::element_text(angle = 15, hjust = 1)
  )

p_groups_branded <- brand_plot_surf(p_groups)

# Export
save_plot(
  plot  = p_groups_branded,
  block = 1,
  sub   = 2,
  slug  = "device_groups"
)

p_groups_branded

```

```{r}
#| label: b01-device-groups-create-b
#| warning: false
#| message: false

# 1) Gerätevariablen identifizieren
device_vars <- names(daten_analysis)[stringr::str_detect(names(daten_analysis), "^dev_")]

# 2) Haushaltsweise Flags berechnen
device_group_flags <- daten_analysis |>
  dplyr::select(dplyr::all_of(device_vars)) |>
  dplyr::mutate(hh_id = dplyr::row_number()) |>
  tidyr::pivot_longer(cols = -hh_id, names_to = "device", values_to = "status_raw") |>
  dplyr::mutate(status_code = suppressWarnings(as.integer(as.character(status_raw)))) |>
  dplyr::group_by(hh_id) |>
  dplyr::summarise(
    has_device       = any(status_code == 1, na.rm = TRUE),
    plans_shortterm   = any(status_code == 2, na.rm = TRUE),
    plans_longterm    = any(status_code == 3, na.rm = TRUE),
    .groups = "drop"
  )

# 3) Gruppenvariablen an den Hauptdatensatz hängen
daten_analysis <- daten_analysis |>
  dplyr::mutate(
    # Detaillierte Gruppen (4 Stufen)
    device_group = dplyr::case_when(
      device_group_flags$has_device ~ "Gerätebesitzer",
      !device_group_flags$has_device & device_group_flags$plans_shortterm ~ "Kurzfristige Adopter",
      !device_group_flags$has_device & !device_group_flags$plans_shortterm & device_group_flags$plans_longterm ~ "Langfristig Interessierte",
      TRUE ~ "Nicht-Adopter"
    ),
    device_group = factor(device_group, levels = c("Gerätebesitzer", "Kurzfristige Adopter", "Langfristig Interessierte", "Nicht-Adopter")),
    
    # AGGREGRIERTER STATUS (Hier ist die Lösung für deinen Fehler!)
    owner_group = dplyr::case_when(
      device_group == "Gerätebesitzer" ~ "Gerätebesitzer",
      TRUE ~ "Nicht-Besitzer"
    ),
    owner_group = factor(owner_group, levels = c("Gerätebesitzer", "Nicht-Besitzer"))
  )
```

## Partizipationsintention (PI)

Nachdem die Befragten über die Funktionsweise der Plattform informiert wurden, wurde die Bereitschaft zur Teilnahme erhoben. Dabei wurde methodisch zwischen Haushalten unterschieden, die bereits steuerbare Geräte besitzen, und solchen, bei denen dies (noch) nicht der Fall ist.

::: {.callout-note appearance="simple"}
**Item: Partizipationsintention (Teilnahmebereitschaft)**

*Abhängig vom Besitzstatus wurde eine der folgenden zwei Varianten abgefragt:*

**Variante A: Reale Intention (für Besitzer von SVE)**

-   "Ich möchte an der SURF-Plattform teilnehmen."

-   *(Filter: Mindestens ein Gerät vorhanden)*

**Variante B: Hypothetische Intention (für Nicht-Besitzer)**

-   "Falls in meinem Haushalt zukünftig steuerbare Geräte (z. B. Wallbox, Wärmepumpe) verfügbar sind, möchte ich an der SURF-Plattform teilnehmen."

-   *(Filter: Kein Gerät vorhanden)*

**Antwortoptionen (5-stufige Likert-Skala):**

-   1 - Stimme überhaupt nicht zu

-   2 - Stimme eher nicht zu

-   3 - Teils, teils

-   4 - Stimme eher zu

-   5 - Stimme vollständig zu

-   Weiß ich nicht

:::

Während die Akzeptanz die grundsätzliche Einstellung der Befragten zur
SURF-Plattform widerspiegelt, misst die Partizipationsintention (PI) die
konkrete Bereitschaft, das eigene Haushaltssystem tatsächlich für eine
netzdienliche Steuerung zur Verfügung zu stellen. Die Intention gilt in
der psychologischen Forschung als der stärkste Prädiktor für
tatsächliches zukünftiges Verhalten.

Methodisch wird in dieser Untersuchung zwischen zwei Ausgangslagen
unterschieden:

-   Reale Partizipationsintention: Befragte, die bereits steuerbare
    Geräte besitzen, bewerten ihre Bereitschaft zur unmittelbaren
    Teilnahme.
-   Hypothetische Partizipationsintention: Befragte ohne entsprechende
    Hardware bewerten ihre Bereitschaft für den Fall einer zukünftigen
    Anschaffung.

Durch die Zusammenführung dieser beiden Perspektiven auf einer
gemeinsamen Skala lässt sich analysieren, wie stark die generelle
Bereitschaft im Sample ausgeprägt ist und inwieweit die Konfrontation
mit der technischen Realität (bei Besitzern) oder die bloße Vorstellung
(bei Nicht-Besitzern) die Teilnahmebereitschaft beeinflusst. Wie schon
bei der Akzeptanz wird auch hier untersucht, ob die PI im Verlauf der
Befragung – insbesondere nach der Präsentation der konkreten
Steuerungsszenarien – stabil bleibt oder sich signifikant verändert.

```{r}
#| label: part-owner-group-create
#| warning: false
#| message: false

daten_analysis <- daten_analysis |>
  dplyr::mutate(
    # Besitzstatus: Gerätebesitzer vs Nicht-Besitzer
    owner_group = dplyr::case_when(
      device_group == "Gerätebesitzer" ~ "Gerätebesitzer",
      device_group %in% c("Kurzfristige Adopter","Langfristig Interessierte","Nicht-Adopter") ~ "Nicht-Besitzer",
      TRUE ~ NA_character_
    ),
    owner_group = factor(owner_group, levels = c("Gerätebesitzer", "Nicht-Besitzer")),

    # ------------------------------------------------------------
    # WICHTIGER FIX:
    # PI wurde 2x erhoben: real (Besitzer) und hypo (Nicht-Besitzer)
    # => gemeinsame PRE/POST Variable bauen
    # (achte darauf, dass die richtigen Spaltennamen existieren)
    # ------------------------------------------------------------
    part_pre = dplyr::case_when(
      owner_group == "Gerätebesitzer" ~ part_pre_real,
      owner_group == "Nicht-Besitzer" ~ part_pre_hypo,
      TRUE ~ NA_real_
    ),
    part_post = dplyr::case_when(
      owner_group == "Gerätebesitzer" ~ part_post_real,
      owner_group == "Nicht-Besitzer" ~ part_post_hypo,
      TRUE ~ NA_real_
    ),

    # Differenz (POST – PRE) auf Basis der gemeinsamen Variable
    part_diff = dplyr::if_else(!is.na(part_post) & !is.na(part_pre), part_post - part_pre, NA_real_)
  )

```

### PI zu Beginn

```{r}
#| label: plot-03-13-part-pre-combined
#| warning: false
#| message: false

combined_levels <- c(
  "Gesamtstichprobe",
  "Gerätebesitzer",
  "Nicht-Besitzer (agg.)",
  "Kurzfristige Adopter",
  "Langfristig Interessierte",
  "Nicht-Adopter"
)

part_pre_combined <- dplyr::bind_rows(
  daten_analysis |> dplyr::mutate(group_combined = "Gesamtstichprobe"),
  daten_analysis |> dplyr::filter(device_group == "Gerätebesitzer") |> dplyr::mutate(group_combined = "Gerätebesitzer"),
  daten_analysis |> dplyr::filter(owner_group == "Nicht-Besitzer") |> dplyr::mutate(group_combined = "Nicht-Besitzer (agg.)"),
  daten_analysis |>
    dplyr::filter(device_group %in% c("Kurzfristige Adopter", "Langfristig Interessierte", "Nicht-Adopter")) |>
    dplyr::mutate(group_combined = device_group)
) |>
  dplyr::mutate(group_combined = factor(group_combined, levels = combined_levels)) |>
  dplyr::group_by(group_combined) |>
  dplyr::summarise(mean_ci_n(part_pre), .groups = "drop") |>
  dplyr::mutate(label_y = ymax + 0.12)

# Headroom
y_top_part_pre_combined <- max(
  c(part_pre_combined$label_y, part_pre_combined$ymax, 4),
  na.rm = TRUE
) + 0.35

# Gemeinsame (hohe) Box-Höhe: minimal näher an den oberen Rand
annot_y_pre <- y_top_part_pre_combined + 0.3

subtitle_pre <- paste(
  "Partizipationsintention Real oder Hypothetisch",
  "Nach Aggregat, Adoption, und Adoptionsintention",
  sep = "\n"
)

p_part_pre_combined <- ggplot2::ggplot(
  part_pre_combined,
  ggplot2::aes(x = group_combined, y = mean)
) +
  # visuelle Trennung (deutlich)
  ggplot2::geom_vline(
    xintercept = 3.5,
    colour = SURF_GRID,
    linewidth = 1.1
  ) +

  # Linke Box (Aggregat / Besitz vs. Nicht-Besitz)
  ggplot2::annotate(
    "label",
    x = 2.5,                     # exakt zwischen Kategorie 2 und 3
    y = annot_y_pre,
    label = "Besitz vs. Nicht-Besitz",
    hjust = 0.5,
    vjust = 1,
    size = 3.0,
    colour = SURF_TEXT,
    fill = "white",
    label.size = 0.35
  ) +

  # Rechte Box (Differenzierung Nicht-Besitz)
  ggplot2::annotate(
    "label",
    x = 5.0,
    y = annot_y_pre,
    label = "Differenzierung Nicht-Besitz",
    hjust = 0.5,
    vjust = 1,
    size = 3.0,
    colour = SURF_TEXT,
    fill = "white",
    label.size = 0.35
  ) +

  ggplot2::geom_point(colour = SURF_PURPLE, size = 3) +
  ggplot2::geom_errorbar(
    ggplot2::aes(ymin = ymin, ymax = ymax),
    width = 0.15,
    colour = SURF_PURPLE
  ) +
  ggplot2::geom_text(
    ggplot2::aes(y = label_y, label = round(mean, 2)),
    size = 3.1,
    vjust = 0
  ) +
  ggplot2::labs(
    title = "Teilnahmebereitschaft vor dem Szenario",
    subtitle = subtitle_pre,
    x = NULL,
    y = "Teilnahmeintention (0–4)"
  ) +
  theme_surf(base_size = 12) +
  ggplot2::theme(
    axis.text.x = ggplot2::element_text(angle = 15, hjust = 1),

    # mehr Abstand zwischen (Unter-)Titel und Panel
    plot.title.position = "plot",
    plot.subtitle = ggplot2::element_text(
      margin = ggplot2::margin(b = 14)
    ),

    # mehr Luft oben + rechts (Logo + Labels)
    plot.margin = ggplot2::margin(18, 30, 18, 12)
  ) +
  ggplot2::scale_x_discrete(drop = FALSE) +
  ggplot2::scale_y_continuous(breaks = 0:4) +
  ggplot2::coord_cartesian(
    ylim = c(0, y_top_part_pre_combined),
    clip = "off"
  )

p_part_pre_combined_branded <- brand_plot_surf(p_part_pre_combined)

save_plot(
  plot  = p_part_pre_combined_branded,
  block = 3,
  sub   = 13,
  slug  = "participation_pre_combined"
)

p_part_pre_combined_branded

```

### PI am Ende

#### Nach Adoptionsstatus

```{r}
#| label: plot-03-04-part-post-experiment
#| warning: false
#| message: false

part_post_exp <- daten_analysis |>
  dplyr::filter(!is.na(owner_group)) |>
  dplyr::mutate(
    owner_group = factor(owner_group, levels = c("Gerätebesitzer", "Nicht-Besitzer")),
    rand_freq   = force_rand_freq_order(rand_freq)
  ) |>
  dplyr::group_by(owner_group, rand_freq) |>
  dplyr::summarise(mean_ci_n(part_post), .groups = "drop") |>
  dplyr::mutate(label_y = ymax + 0.12)

y_top_part_post_exp <- max(c(part_post_exp$label_y, part_post_exp$ymax, 4), na.rm = TRUE) + 0.15

p_part_post_exp <- ggplot2::ggplot(
  part_post_exp,
  ggplot2::aes(x = rand_freq, y = mean)
) +
  ggplot2::geom_point(colour = SURF_PURPLE, size = 2.8) +
  ggplot2::geom_errorbar(
    ggplot2::aes(ymin = ymin, ymax = ymax),
    width = 0.2,
    colour = SURF_PURPLE
  ) +
  ggplot2::geom_text(
    ggplot2::aes(y = label_y, label = round(mean, 2)),
    size = 2.9,
    vjust = 0
  ) +
  ggplot2::facet_wrap(~ owner_group, nrow = 1) +
  ggplot2::labs(
    title = "Teilnahmebereitschaft nach dem Szenario nach Experimentalbedingung",
    subtitle = "Gemeinsame PI-Skala (REAL bei Besitzern, HYPO bei Nicht-Besitzern) – Mittelwerte mit 95%-KI",
    x = "Experimentalbedingung (Häufigkeit der Steuerung)",
    y = "Teilnahmeintention (0–4)"
  ) +
  theme_surf(base_size = 11) +
  ggplot2::scale_y_continuous(breaks = 0:4) +
  ggplot2::coord_cartesian(ylim = c(0, y_top_part_post_exp), clip = "off")

p_part_post_exp_branded <- brand_plot_surf(p_part_post_exp)

save_plot(
  plot  = p_part_post_exp_branded,
  block = 3,
  sub   = 4,
  slug  = "participation_post_experiment_owner"
)

p_part_post_exp_branded

```

### PI Differenz Beginn-Ende

```{r}
#| label: plot-03-15-part-diff-combined
#| warning: false
#| message: false

combined_levels <- c(
  "Gesamtstichprobe",
  "Gerätebesitzer",
  "Nicht-Besitzer (agg.)",
  "Kurzfristige Adopter",
  "Langfristig Interessierte",
  "Nicht-Adopter"
)

part_diff_combined <- dplyr::bind_rows(
  daten_analysis |> dplyr::mutate(group_combined = "Gesamtstichprobe"),
  daten_analysis |> dplyr::filter(device_group == "Gerätebesitzer") |> dplyr::mutate(group_combined = "Gerätebesitzer"),
  daten_analysis |> dplyr::filter(owner_group == "Nicht-Besitzer") |> dplyr::mutate(group_combined = "Nicht-Besitzer (agg.)"),
  daten_analysis |>
    dplyr::filter(device_group %in% c("Kurzfristige Adopter", "Langfristig Interessierte", "Nicht-Adopter")) |>
    dplyr::mutate(group_combined = device_group)
) |>
  dplyr::mutate(group_combined = factor(group_combined, levels = combined_levels)) |>
  dplyr::group_by(group_combined) |>
  dplyr::summarise(mean_ci_n(part_diff), .groups = "drop") |>
  dplyr::mutate(label_y = ymax + 0.12)

# Symmetrische Headroom-Logik (Diff-Plot)
y_top_part_diff_combined <- max(c(part_diff_combined$label_y, part_diff_combined$ymax), na.rm = TRUE) + 0.15
y_bot_part_diff_combined <- min(part_diff_combined$ymin, na.rm = TRUE) - 0.15
y_abs_part_diff_combined <- max(abs(c(y_bot_part_diff_combined, y_top_part_diff_combined, -1, 1)), na.rm = TRUE)

# Box-Position oberhalb des Panels (clip = "off")
annot_y_diff <- y_abs_part_diff_combined + 0.0

subtitle_diff <- paste(
  "POST − PRE (Mittelwerte mit 95%-Konfidenzintervallen)",
  "Nach Aggregat, Adoption, und Adoptionsintention",
  sep = "\n"
)

p_part_diff_combined <- ggplot2::ggplot(
  part_diff_combined,
  ggplot2::aes(x = group_combined, y = mean)
) +
  ggplot2::geom_hline(yintercept = 0, colour = SURF_GRID, linewidth = 0.4) +

  # visuelle Trennung (deutlich)
  ggplot2::geom_vline(
    xintercept = 3.5,
    colour = SURF_GRID,
    linewidth = 1.1
  ) +

  # Linke Box (Aggregat / Besitz vs. Nicht-Besitz)
  ggplot2::annotate(
    "label",
    x = 2.5,                     # exakt zwischen Kategorie 2 und 3
    y = annot_y_diff,
    label = "Besitz vs. Nicht-Besitz",
    hjust = 0.5,
    vjust = 1,
    size = 3.0,
    colour = SURF_TEXT,
    fill = "white",
    label.size = 0.35
  ) +

  # Rechte Box (Differenzierung Nicht-Besitz)
  ggplot2::annotate(
    "label",
    x = 5.0,
    y = annot_y_diff,
    label = "Differenzierung Nicht-Besitz",
    hjust = 0.5,
    vjust = 1,
    size = 3.0,
    colour = SURF_TEXT,
    fill = "white",
    label.size = 0.35
  ) +

  ggplot2::geom_point(colour = SURF_PURPLE, size = 3) +
  ggplot2::geom_errorbar(
    ggplot2::aes(ymin = ymin, ymax = ymax),
    width = 0.15,
    colour = SURF_PURPLE
  ) +
  ggplot2::geom_text(
    ggplot2::aes(y = label_y, label = round(mean, 2)),
    size = 3.1,
    vjust = 0
  ) +
  ggplot2::labs(
    title = "Veränderung der Teilnahmebereitschaft durch das Szenario",
    subtitle = subtitle_diff,
    x = NULL,
    y = "Δ Teilnahmeintention (POST − PRE)"
  ) +
  theme_surf(base_size = 12) +
  ggplot2::theme(
    axis.text.x = ggplot2::element_text(angle = 15, hjust = 1),

    # mehr Abstand zwischen (Unter-)Titel und Panel
    plot.title.position = "plot",
    plot.subtitle = ggplot2::element_text(
      margin = ggplot2::margin(b = 14)
    ),

    # mehr Luft oben + rechts (Logo + Labels)
    plot.margin = ggplot2::margin(18, 30, 18, 12)
  ) +
  ggplot2::scale_x_discrete(drop = FALSE) +
  ggplot2::coord_cartesian(
    ylim = c(-y_abs_part_diff_combined, y_abs_part_diff_combined),
    clip = "off"
  )

p_part_diff_combined_branded <- brand_plot_surf(p_part_diff_combined)

save_plot(
  plot  = p_part_diff_combined_branded,
  block = 3,
  sub   = 15,
  slug  = "participation_diff_combined"
)

# p_part_diff_combined_branded

```

#### Nach Adoptionsstatus

```{r}
#| label: plot-03-06-part-diff-experiment
#| warning: false
#| message: false

part_diff_exp <- daten_analysis |>
  dplyr::filter(!is.na(owner_group)) |>
  dplyr::mutate(
    owner_group = factor(owner_group, levels = c("Gerätebesitzer", "Nicht-Besitzer")),
    rand_freq   = force_rand_freq_order(rand_freq)
  ) |>
  dplyr::group_by(owner_group, rand_freq) |>
  dplyr::summarise(mean_ci_n(part_diff), .groups = "drop") |>
  dplyr::mutate(label_y = ymax + 0.12)

y_top_part_diff_exp <- max(c(part_diff_exp$label_y, part_diff_exp$ymax), na.rm = TRUE) + 0.15
y_bot_part_diff_exp <- min(part_diff_exp$ymin, na.rm = TRUE) - 0.15
y_abs_part_diff_exp <- max(abs(c(y_bot_part_diff_exp, y_top_part_diff_exp, -1, 1)), na.rm = TRUE)

p_part_diff_exp <- ggplot2::ggplot(
  part_diff_exp,
  ggplot2::aes(x = rand_freq, y = mean)
) +
  ggplot2::geom_hline(yintercept = 0, colour = SURF_GRID, linewidth = 0.4) +
  ggplot2::geom_point(colour = SURF_PURPLE, size = 2.8) +
  ggplot2::geom_errorbar(
    ggplot2::aes(ymin = ymin, ymax = ymax),
    width = 0.2,
    colour = SURF_PURPLE
  ) +
  ggplot2::geom_text(
    ggplot2::aes(y = label_y, label = round(mean, 2)),
    size = 2.9,
    vjust = 0
  ) +
  ggplot2::facet_wrap(~ owner_group, nrow = 1) +
  ggplot2::labs(
    title = "Veränderung der Teilnahmebereitschaft nach Experimentalbedingung",
    subtitle = "POST − PRE (Mittelwerte mit 95%-Konfidenzintervallen)",
    x = "Experimentalbedingung (Häufigkeit der Steuerung)",
    y = "Δ Teilnahmeintention (POST − PRE)"
  ) +
  theme_surf(base_size = 11) +
  ggplot2::coord_cartesian(ylim = c(-y_abs_part_diff_exp, y_abs_part_diff_exp), clip = "off")

p_part_diff_exp_branded <- brand_plot_surf(p_part_diff_exp)

save_plot(
  plot  = p_part_diff_exp_branded,
  block = 3,
  sub   = 6,
  slug  = "participation_difference_experiment_owner"
)

p_part_diff_exp_branded

```

## Steuerungsbereitschaft nach Gerät

Nach der Einführung in das Szenario wurden die Teilnehmenden gebeten, eine konkrete Auswahl zu treffen, welche ihrer (potenziellen) Geräte sie für die automatische Steuerung durch die SURF-Plattform freigeben würden.

::: {.callout-note appearance="simple"}

**Item: Auswahl der Geräte**

*"Bitte geben Sie nun zunächst an, welche der folgenden Geräte in Ihrem Haushalt Sie von der SURF-Plattform **{RandFreq}-mal im Jahr** (jeweils für 1-2 Stunden) automatisch steuern lassen würden, um Netzengpässe zu beheben."*

*"Wir bitten Sie, diese Entscheidungen so ernsthaft zu treffen, als würden Sie sie vertraglich festlegen."*

**Abgefragte Geräte:**

-   Wallbox

-   Wärmepumpe

-   Batteriespeicher

-   Photovoltaik-Anlage

**Antwortoptionen (je Gerät):**

-   Ja (Steuerung erlaubt)

-   Nein (Keine Steuerung erlaubt)
:::

```{r}
#| label: b04-control-readiness-final
#| warning: false
#| message: false

# 1) Definitionen (Mapping der Steuerungsvariable zum Besitzstand)
# WICHTIG: Die Namen links (control_...) müssen exakt so im Datensatz stehen.
target_map <- list(
  "Wallbox"          = list(ctrl = "control_ev",   dev = "dev_box"),
  "Wärmepumpe"       = list(ctrl = "control_heat", dev = "dev_heat"),
  "Batteriespeicher" = list(ctrl = "control_batt", dev = "dev_battery"),
  "Photovoltaik"     = list(ctrl = "control_pv",   dev = "dev_pv")
)

# Ziel-Reihenfolge der Zeilen
combined_levels <- c(
  "Gesamtstichprobe", "Gerätebesitzer", "Nicht-Besitzer (agg.)",
  "Kurzfristige Adopter", "Langfristig Interessierte", "Nicht-Adopter"
)

# 2) Berechnung der Quoten Gerät für Gerät
results_list <- list()

for (label in names(target_map)) {
  ctrl_var <- target_map[[label]]$ctrl
  dev_var  <- target_map[[label]]$dev
  
  # Hilfs-Datensatz für dieses eine Gerät
  df_sub <- daten_analysis |>
    dplyr::select(ctrl = dplyr::all_of(ctrl_var), dev = dplyr::all_of(dev_var)) |>
    dplyr::mutate(
      ctrl = as.numeric(as.character(ctrl)),
      dev  = as.numeric(as.character(dev)),
      success = dplyr::if_else(ctrl == 1, 1, 0)
    ) |>
    dplyr::filter(!is.na(ctrl), !is.na(dev))
  
  # Quoten berechnen
  res <- dplyr::bind_rows(
    df_sub |> dplyr::summarise(pct = mean(success)*100, Gruppe = "Gesamtstichprobe"),
    df_sub |> dplyr::filter(dev == 1) |> dplyr::summarise(pct = mean(success)*100, Gruppe = "Gerätebesitzer"),
    df_sub |> dplyr::filter(dev > 1)  |> dplyr::summarise(pct = mean(success)*100, Gruppe = "Nicht-Besitzer (agg.)"),
    df_sub |> dplyr::filter(dev == 2) |> dplyr::summarise(pct = mean(success)*100, Gruppe = "Kurzfristige Adopter"),
    df_sub |> dplyr::filter(dev == 3) |> dplyr::summarise(pct = mean(success)*100, Gruppe = "Langfristig Interessierte"),
    df_sub |> dplyr::filter(dev == 4) |> dplyr::summarise(pct = mean(success)*100, Gruppe = "Nicht-Adopter")
  ) |>
    dplyr::mutate(Gerät = label)
  
  results_list[[label]] <- res
}

control_final_data <- dplyr::bind_rows(results_list) |>
  dplyr::mutate(Gruppe = factor(Gruppe, levels = combined_levels))

# 3) Tabelle im Breitformat erstellen
control_table_wide <- control_final_data |>
  dplyr::mutate(display = dplyr::if_else(is.nan(pct), "-", sprintf("%.1f%%", pct))) |>
  dplyr::select(Gruppe, Gerät, display) |>
  tidyr::pivot_wider(names_from = Gerät, values_from = display) |>
  dplyr::arrange(Gruppe)

# 4) Flextable erstellen
ft_control_final <- make_ft_surf(
  data = control_table_wide,
  caption = "Zustimmung zur automatischen Steuerung (geräte-spezifische Basis).",
  align_left_cols = "Gruppe"
) |>
  # Hierarchischer Einzug für Zeilen 4-6
  flextable::padding(i = 4:6, j = 1, padding.left = 20, part = "body") |>
  # Aggregat-Zeilen fett markieren
  flextable::bold(i = 1:3, j = 1)

# Anzeige
# ft_control_final

# Export
# export_flextable_png(ft_control_final, "04_01_control_readiness_comprehensive_table")

```

```{r}
#| label: plot-04-01-control-overall-owner
#| warning: false
#| message: false

# 1) Datenaufbereitung mit geräte-spezifischer Besitz-Logik
control_owner_data <- daten_analysis |>
  dplyr::mutate(hh_id = dplyr::row_number()) |>
  dplyr::select(
    hh_id,
    control_ev, control_heat, control_batt, control_pv,
    dev_box, dev_heat, dev_battery, dev_pv
  ) |>
  tidyr::pivot_longer(
    cols = c(control_ev, control_heat, control_batt, control_pv),
    names_to = "control_var",
    values_to = "control_val"
  ) |>
  dplyr::mutate(
    # Mapping der Labels
    device_label = dplyr::recode(control_var,
      "control_ev"   = "Wallbox",
      "control_heat" = "Wärmepumpe",
      "control_batt" = "Batteriespeicher",
      "control_pv"   = "Photovoltaik"
    ),
    # Dynamisches Mapping zum jeweiligen Besitzstand
    dev_var = dplyr::recode(control_var,
      "control_ev"   = "dev_box",
      "control_heat" = "dev_heat",
      "control_batt" = "dev_battery",
      "control_pv"   = "dev_pv"
    ),
    # Wert des Besitzstands auslesen
    dev_status = purrr::map2_dbl(hh_id, dev_var, ~ as.numeric(daten_analysis[[.y]][.x])),
    # Gruppe definieren
    is_owner = dplyr::if_else(dev_status == 1, "Gerätebesitzer", "Nicht-Besitzer"),
    agrees = as.numeric(as.character(control_val)) == 1
  ) |>
  dplyr::filter(!is.na(agrees), !is.na(is_owner)) |>
  dplyr::group_by(device_label, is_owner) |>
  dplyr::summarise(
    pct = mean(agrees) * 100,
    .groups = "drop"
  )

# 2) Plot erstellen (Dodge Bar Chart)
p_control_overall_owner <- ggplot2::ggplot(
  control_owner_data, 
  ggplot2::aes(x = pct / 100, y = device_label, fill = is_owner)
) +
  # Balken nebeneinander (position_dodge)
  ggplot2::geom_col(position = ggplot2::position_dodge(width = 0.8), width = 0.7) +
  
  # Textlabels für die Prozente
  ggplot2::geom_text(
    ggplot2::aes(label = sprintf("%.1f%%", pct)),
    position = ggplot2::position_dodge(width = 0.8),
    hjust = -0.2,
    size = 3.2,
    colour = SURF_TEXT
  ) +
  
  # Skalierung fixiert auf 100%
  ggplot2::scale_x_continuous(
    labels = scales::percent_format(accuracy = 1),
    limits = c(0, 1.1), # Etwas Headroom für die Textlabels
    breaks = seq(0, 1, 0.2),
    expand = ggplot2::expansion(mult = c(0, 0.05))
  ) +
  
  # Farben
  ggplot2::scale_fill_manual(
    values = c("Gerätebesitzer" = SURF_PURPLE, "Nicht-Besitzer" = SURF_PINK)
  ) +
  
  # Beschriftung
  ggplot2::labs(
    title = "Bereitschaft zur Gerätesteuerung nach Besitzstatus",
    subtitle = "Zustimmungsquote (Besitzer besitzen das jeweilige Gerät bereits)",
    x = "Zustimmungsquote (Anteil 'Ja')",
    y = NULL,
    fill = "Status"
  ) +
  
  # Theme
  theme_surf(base_size = 12) +
  surf_legend_bottom(nrow = 1) +
  ggplot2::theme(panel.grid.major.y = ggplot2::element_blank())

# Branding & Speichern
p_control_overall_owner_branded <- brand_plot_surf(p_control_overall_owner)
save_plot(p_control_overall_owner_branded, 4, 1, "control_readiness_overall_owner")

p_control_overall_owner_branded

```

## Flexibilitätsbereitschaft

In diesem Abschnitt wurden die Teilnehmenden gebeten, für jedes zur Steuerung freigegebene Gerät das maximal akzeptable Maß an Einschränkung zu definieren. Diese Angaben bilden die Grundlage für die spätere Berechnung der notwendigen Entschädigung.

::: {.callout-note appearance="simple"}
**Item: Maximale Einschränkung je Gerät**

*"Geben Sie pro Gerät in Ihrem Haushalt an, welche maximale Einschränkung Sie akzeptieren, wenn die SURF-Plattform dieses **{RandFreq}-mal im Jahr** (jeweils für 1-2 Stunden) automatisch zur Behebung eines Netzengpasses steuert."*

*"Wir bitten Sie, diese Entscheidungen so ernsthaft zu treffen, als würden Sie sie vertraglich festlegen."*

*(Hinweis: Im nächsten Schritt fragen wir Sie, welche finanzielle Vergütung Sie für die akzeptierten Einschränkungen verlangen.)*

**Abgefragte Dimensionen (je Gerät):**

-   **Wallbox:** Zeitliche Verzögerung des Ladevorgangs

-   **Wärmepumpe:** Kurzzeitige Abweichung von der Raumtemperatur

-   **Batteriespeicher:** Mindest-Ladestand, der für den Eigenverbrauch verbleiben muss

-   **Photovoltaik:** Grad der Einspeisereduktion bei Netzüberlastung

**Antwortformat:**

-   6-stufige Skala (von Stufe 0 "Geringe Flexibilität" bis Stufe 5 "Hohe Flexibilität")
:::

```{r}
# Reparatur der Flex-Variablen in daten_analysis
# Die 6 (höchste Stufe) wurde im qmd-Skript übersehen
daten_analysis <- daten_analysis |>
  dplyr::mutate(
    dplyr::across(
      .cols = dplyr::starts_with("flex_"),
      .fns  = ~ {
        # Falls Werte wie 6 vorkommen, wurde die Verschiebung 
        # nicht korrekt für alle Stufen durchgeführt.
        if (any(.x == 6, na.rm = TRUE)) {
          # Wir setzen alles auf die saubere 0-5 Skala
          # (6 wird zu 5, 4 bleibt 4 wenn es schon korrigiert war, etc.)
          dplyr::case_when(
            .x == 6 ~ 5,
            .x == 5 ~ 4,
            .x == 4 ~ 3,
            .x == 3 ~ 2,
            .x == 2 ~ 1,
            .x == 1 ~ 0,
            TRUE ~ .x
          )
        } else { .x }
      }
    )
  )
```

### Generell

```{r}
#| label: flex-definitions
#| warning: false
#| message: false

# 1) Definition der technischen Werte laut Fragebogen
flex_def_data <- tibble::tibble(
  Stufe = 0:5,
  Wallbox = c("0,5 Std.", "1,0 Std.", "2,0 Std.", "3,0 Std.", "4,0 Std.", "5,0 Std."),
  Wärmepumpe = c("0,0 °C", "0,5 °C", "1,0 °C", "1,5 °C", "2,0 °C", "2,5 °C"),
  Batteriespeicher = c("90 %", "70 %", "50 %", "30 %", "10 %", "0-5 %"),
  Photovoltaik = c("10 %", "30 %", "50 %", "70 %", "90 %", "100 %")
)

# 2) Erstellung der Flextable im SURF-Style
ft_flex_def <- flex_def_data |>
  flextable::flextable() |>
  # Header-Styling
  flextable::bg(bg = "#F5F5F5", part = "header") |>
  flextable::bold(part = "header") |>
  flextable::color(color = "#602890", part = "header") |> # SURF_PURPLE
  # Ausrichtung
  flextable::align(align = "center", part = "all") |>
  flextable::align(j = 1, align = "left", part = "all") |>
  # Linien & Rahmen
  flextable::border_remove() |>
  flextable::hline_top(border = officer::fp_border(color = "#D9D9D9", width = 1.5), part = "all") |>
  flextable::hline_bottom(border = officer::fp_border(color = "#D9D9D9", width = 1.5), part = "all") |>
  flextable::hline(border = officer::fp_border(color = "#D9D9D9", width = 0.5), part = "body") |>
  # Spaltenbreiten & Text
  flextable::set_caption(caption = "Technische Übersetzung der Flexibilitätsstufen (Eingriffstiefe)") |>
  flextable::fontsize(size = 10, part = "all") |>
  flextable::autofit()

# Anzeige
ft_flex_def

# Export als PNG für die Dokumentation
export_flextable_png(ft_flex_def, "05_00_flexibility_technical_definitions")
```

```{r}
#| label: plot-05-01-flexibility-unified-scale
#| warning: false
#| message: false

# 1) Datenaufbereitung (Einheitliche 6-Punkte-Skala 0-5)
flex_unified_data <- daten_analysis |>
  dplyr::mutate(hh_id = dplyr::row_number()) |>
  dplyr::select(
    hh_id, flex_ev, flex_heat, flex_batt, flex_pv,
    dev_box, dev_heat, dev_battery, dev_pv
  ) |>
  tidyr::pivot_longer(
    cols = c(flex_ev, flex_heat, flex_batt, flex_pv),
    names_to = "flex_var",
    values_to = "flex_point"
  ) |>
  dplyr::mutate(
    # Mapping der Geräte-Labels
    device_label = dplyr::recode(flex_var,
      "flex_ev"   = "Wallbox",
      "flex_heat" = "Wärmepumpe",
      "flex_batt" = "Batteriespeicher",
      "flex_pv"   = "Photovoltaik"
    ),
    # Gerätespezifischer Besitzstatus
    dev_var = dplyr::recode(flex_var,
      "flex_ev" = "dev_box", "flex_heat" = "dev_heat",
      "flex_batt" = "dev_battery", "flex_pv" = "dev_pv"
    ),
    dev_status = purrr::map2_dbl(hh_id, dev_var, ~ as.numeric(daten_analysis[[.y]][.x])),
    is_owner = dplyr::if_else(dev_status == 1, "Gerätebesitzer", "Nicht-Besitzer")
  ) |>
  dplyr::filter(!is.na(flex_point), !is.na(is_owner)) |>
  dplyr::group_by(device_label, is_owner) |>
  dplyr::summarise(
    mean_point = mean(flex_point, na.rm = TRUE),
    .groups = "drop"
  )

# 2) Plot erstellen
p_flex_unified <- ggplot2::ggplot(flex_unified_data) +
  # Hintergrund (Alle 5 Stufen der Skala)
  ggplot2::geom_col(
    ggplot2::aes(x = 5, y = is_owner), 
    fill = SURF_GRID, alpha = 0.3, width = 0.7
  ) +
  # Tatsächliche Auswahl
  ggplot2::geom_col(
    ggplot2::aes(x = mean_point, y = is_owner, fill = is_owner), 
    width = 0.7, show.legend = FALSE
  ) +
  # Wert-Label
  ggplot2::geom_text(
    ggplot2::aes(x = mean_point, y = is_owner, label = sprintf("%.2f", mean_point)),
    hjust = -0.3, size = 3.5, fontface = "bold", colour = SURF_TEXT
  ) +
  # Einheitliche Skala 0-5 für alle Facetten
  ggplot2::facet_wrap(~ device_label, ncol = 1) +
  ggplot2::scale_x_continuous(
    limits = c(0, 5.5), 
    breaks = 0:5,
    expand = ggplot2::expansion(mult = c(0, 0.1))
  ) +
  ggplot2::scale_fill_manual(
    values = c("Gerätebesitzer" = SURF_PURPLE, "Nicht-Besitzer" = SURF_PINK)
  ) +
  ggplot2::labs(
    title = "Mittlere Flexibilität auf der 6-Punkte-Antwortskala",
    subtitle = "Vergleich der gewählten Stufen (0 = Keine Flexibilität bis 5 = Maximale Flexibilität)",
    x = "Gewählte Stufe im Fragebogen",
    y = NULL
  ) +
  theme_surf(base_size = 12) +
  ggplot2::theme(
    panel.grid.major.y = ggplot2::element_blank(),
    strip.text = ggplot2::element_text(hjust = 0, face = "bold", color = SURF_PURPLE)
  )

# Branding & Export
p_flex_unified_branded <- brand_plot_surf(p_flex_unified)
save_plot(p_flex_unified_branded, 5, 1, "flexibility_unified_scale")

p_flex_unified_branded

```

```{r}
#| label: block05-flexibility-safe-final
#| warning: false

# 1) Echte technische Intervalle (Mapping)
flex_mapping_final <- list(
  "Wallbox"          = c("0.5h", "1h", "2h", "3h", "4h", "5h"),
  "Wärmepumpe"       = c("0.0°C", "0.5°C", "1.0°C", "1.5°C", "2.0°C", "2.5°C"),
  "Batteriespeicher" = c("90%", "70%", "50%", "30%", "10%", "0-5%"),
  "Photovoltaik"     = c("10%", "30%", "50%", "70%", "90%", "100%")
)

# 2) Daten-Aufbereitung OHNE externe Filter
# Wir nehmen JEDEN, der eine Angabe gemacht hat (das sind implizit die Besitzer/Steuerungsbereiten)
flex_clean_final <- daten |>
  dplyr::select(flex_ev, flex_heat, flex_batt, flex_pv) |>
  tidyr::pivot_longer(cols = everything(), names_to = "var", values_to = "val") |>
  dplyr::mutate(
    # Missing Codes 98/99 entfernen
    val = dplyr::na_if(dplyr::na_if(val, 98), 99)
  ) |>
  dplyr::filter(!is.na(val)) |>
  dplyr::mutate(
    # Rohdaten 1-6 auf Skala 0-5 mappen
    point = val - 1,
    device = dplyr::recode(var, 
      "flex_ev"="Wallbox", "flex_heat"="Wärmepumpe", 
      "flex_batt"="Batteriespeicher", "flex_pv"="Photovoltaik")
  ) |>
  dplyr::filter(point >= 0, point <= 5)

# 3) Häufigkeitstabelle zur sofortigen Kontrolle
# Hier MUSST du jetzt die Zahlen sehen, die du erwartest (z.B. n=58 bei Stufe 1 Batteriespeicher)
flex_check_counts <- flex_clean_final |>
  dplyr::group_by(device, point) |>
  dplyr::summarise(n = dplyr::n(), .groups = "drop") |>
  tidyr::pivot_wider(names_from = point, names_prefix = "Stufe_", values_from = n, values_fill = 0)

# print(flex_check_counts)

# 4) Statistiken für die Visualisierung
flex_final_stats <- flex_clean_final |>
  dplyr::group_by(device) |>
  dplyr::summarise(
    m_val = mean(point),
    mode_val = as.numeric(names(sort(table(point), decreasing = TRUE)[1])),
    .groups = "drop"
  ) |>
  dplyr::mutate(
    real_text = purrr::map2_chr(device, mode_val, ~ flex_mapping_final[[.x]][.y + 1]),
    box_label = sprintf("Häufigste Wahl: Stufe %d\n= %s Spielraum", mode_val, real_text)
  )

# 5) PLOT A: Verteilungs-Dichte
p_flex_density_final <- ggplot2::ggplot(flex_clean_final, ggplot2::aes(x = point)) +
  ggplot2::geom_density(fill = SURF_PURPLE, alpha = 0.4, colour = SURF_PURPLE) +
  ggplot2::geom_vline(data = flex_final_stats, ggplot2::aes(xintercept = m_val), 
                      colour = SURF_PURPLE, linetype = "dashed", alpha = 0.6) +
  ggplot2::geom_vline(data = flex_final_stats, ggplot2::aes(xintercept = mode_val), 
                      colour = SURF_PINK, linewidth = 1.2) +
  ggplot2::geom_label(data = flex_final_stats, ggplot2::aes(x = 5, y = Inf, label = box_label),
                      hjust = 1, vjust = 1.15, fill = "#2D2D2D", colour = "white", 
                      fontface = "bold", size = 2.8, label.size = 0) +
  ggplot2::facet_wrap(~ device, nrow = 2) +
  ggplot2::scale_x_continuous(limits = c(0, 5), breaks = 0:5) +
  ggplot2::scale_y_continuous(expand = ggplot2::expansion(mult = c(0, 0.45))) +
  ggplot2::labs(title = "Profil der Komfort-Flexibilität (Alle Antworten)", 
                x = "Antwortstufe (0 = keine Flexibilität bis 5 = maximale Flexibilität)", 
                y = "Dichte") +
  theme_surf()

# 6) PLOT B: Akzeptanz-Schwelle
acceptance_final_data <- flex_clean_final |>
  dplyr::group_by(device, point) |>
  dplyr::summarise(n = dplyr::n(), .groups = "drop_last") |>
  dplyr::mutate(pct_accept = rev(cumsum(rev(n))) / sum(n))

p_flex_acceptance_final <- ggplot2::ggplot(acceptance_final_data, 
                                     ggplot2::aes(x = point, y = pct_accept, colour = device, group = device)) +
  ggplot2::geom_hline(yintercept = 0.8, linetype = "dashed", colour = "grey50") +
  ggplot2::annotate("text", x = 5, y = 0.85, label = "80% Akzeptanz-Schwelle", 
                    hjust = 1, colour = "grey50", fontface = "italic", size = 3) +
  ggplot2::geom_line(linewidth = 1.2) + ggplot2::geom_point(size = 3) +
  ggplot2::facet_wrap(~ device, nrow = 2) +
  ggplot2::scale_x_continuous(limits = c(0, 5), breaks = 0:5) +
  ggplot2::scale_y_continuous(labels = scales::percent_format(), limits = c(0, 1)) +
  ggplot2::scale_colour_manual(values = c("Wallbox"=SURF_PURPLE, "Wärmepumpe"=SURF_PINK, 
                                          "Batteriespeicher"="#4A4A4A", "Photovoltaik"="#8E9AAF")) +
  ggplot2::labs(title = "Optimale Eingriffstiefe bestimmen", 
                x = "Stufe (0-5)", y = "Zustimmungsquote", colour = "Gerät") +
  theme_surf() + surf_legend_bottom()

```

```{r}
# p_flex_density_final
```

```{r}
# p_flex_acceptance_final
```

```{r}
#| label: block05-flexibility-owners-final
#| warning: false

# 1) Technische Zuordnung der 6 Stufen (0 bis 5)
flex_tech_mapping <- list(
  "Wallbox"          = c("0.5h", "1h", "2h", "3h", "4h", "5h"),
  "Wärmepumpe"       = c("0.0°C", "0.5°C", "1.0°C", "1.5°C", "2.0°C", "2.5°C"),
  "Batteriespeicher" = c("90%", "70%", "50%", "30%", "10%", "0-5%"),
  "Photovoltaik"     = c("10%", "30%", "50%", "70%", "90%", "100%")
)

# 2) Daten-Aufbereitung: Wir gehen auf 'daten' zurück (Rohwerte 1-6), 
# beachten dabei aber deine Kleinschreibung der Variablen.
flex_owners_clean <- daten |>
  dplyr::select(
    flex_ev, flex_heat, flex_batt, flex_pv, 
    dev_box, dev_heat, dev_battery, dev_pv
  ) |>
  dplyr::mutate(hh_id = dplyr::row_number()) |>
  tidyr::pivot_longer(
    cols = c(flex_ev, flex_heat, flex_batt, flex_pv),
    names_to = "flex_var",
    values_to = "raw_val"
  ) |>
  dplyr::mutate(
    # Mapping der Besitz-Variable
    dev_var = dplyr::recode(flex_var, 
      "flex_ev"   = "dev_box", 
      "flex_heat" = "dev_heat", 
      "flex_batt" = "dev_battery", 
      "flex_pv"   = "dev_pv"
    ),
    # Besitzer-Status aus 'daten' extrahieren (1 = Besitzer)
    is_owner = purrr::map2_dbl(hh_id, dev_var, ~ as.numeric(daten[[.y]][.x])),
    device = dplyr::recode(flex_var, 
      "flex_ev"   = "Wallbox", 
      "flex_heat" = "Wärmepumpe", 
      "flex_batt" = "Batteriespeicher", 
      "flex_pv"   = "Photovoltaik"
    )
  ) |>
  # FILTER: Nur echte Besitzer (1) und valide Skalenwerte (1-6)
  dplyr::filter(is_owner == 1, !is.na(raw_val), raw_val <= 6) |>
  # Saubere Transformation der Rohwerte 1-6 auf 0-5
  dplyr::mutate(point = raw_val - 1)

# 3) Statistiken für die Visualisierung
flex_stats_owners <- flex_owners_clean |>
  dplyr::group_by(device) |>
  dplyr::summarise(
    m_val = mean(point, na.rm = TRUE),
    mode_val = as.numeric(names(sort(table(point), decreasing = TRUE)[1])),
    .groups = "drop"
  ) |>
  dplyr::mutate(
    real_text = purrr::map2_chr(device, mode_val, ~ flex_tech_mapping[[.x]][.y + 1]),
    box_label = sprintf("Häufigste Wahl: Stufe %d\n= %s Spielraum", mode_val, real_text)
  )

# --- PLOT 1: DICHTEVERTEILUNG (DENSITY) ---
p_flex_density <- ggplot2::ggplot(flex_owners_clean, ggplot2::aes(x = point)) +
  ggplot2::geom_density(fill = SURF_PURPLE, alpha = 0.4, colour = SURF_PURPLE) +
  ggplot2::geom_vline(data = flex_stats_owners, ggplot2::aes(xintercept = m_val), 
                      colour = SURF_PURPLE, linetype = "dashed", alpha = 0.6) +
  ggplot2::geom_vline(data = flex_stats_owners, ggplot2::aes(xintercept = mode_val), 
                      colour = SURF_PINK, linewidth = 1.2) +
  ggplot2::geom_label(data = flex_stats_owners, ggplot2::aes(x = 5, y = Inf, label = box_label),
                      hjust = 1, vjust = 1.15, fill = "#2D2D2D", colour = "white", 
                      fontface = "bold", size = 2.7, label.size = 0) +
  ggplot2::facet_wrap(~ device, nrow = 2) +
  ggplot2::scale_x_continuous(limits = c(0, 5), breaks = 0:5) +
  ggplot2::scale_y_continuous(expand = ggplot2::expansion(mult = c(0, 0.45))) +
  ggplot2::labs(
    title = "Flexibilitäts-Profil der Gerätebesitzer", 
    subtitle = "Dichteverteilung der Antwortstufen (Nur Haushalte mit Gerätebesitz)",
    x = "Antwortstufe (0 = Keine Flexibilität bis 5 = Maximale Flexibilität)", 
    y = "Dichte"
  ) +
  theme_surf()

# --- PLOT 2: AKZEPTANZ-SCHWELLE (CUMULATIVE) ---
acceptance_owners_data <- flex_owners_clean |>
  dplyr::group_by(device, point) |>
  dplyr::summarise(n = dplyr::n(), .groups = "drop_last") |>
  dplyr::mutate(pct_accept = rev(cumsum(rev(n))) / sum(n))

p_flex_acceptance <- ggplot2::ggplot(acceptance_owners_data, 
                                     ggplot2::aes(x = point, y = pct_accept, colour = device, group = device)) +
  ggplot2::geom_hline(yintercept = 0.8, linetype = "dashed", colour = "grey50") +
  ggplot2::annotate("text", x = 5, y = 0.85, label = "80% Akzeptanz-Schwelle", 
                    hjust = 1, colour = "grey50", fontface = "italic", size = 3.2) +
  ggplot2::geom_line(linewidth = 1.2) + 
  ggplot2::geom_point(size = 3) +
  ggplot2::facet_wrap(~ device, nrow = 2) +
  ggplot2::scale_x_continuous(limits = c(0, 5), breaks = 0:5) +
  ggplot2::scale_y_continuous(labels = scales::percent_format(), limits = c(0, 1)) +
  ggplot2::scale_colour_manual(values = c(
    "Wallbox" = SURF_PURPLE, 
    "Wärmepumpe" = SURF_PINK, 
    "Batteriespeicher" = "#4A4A4A", 
    "Photovoltaik" = "#8E9AAF"
  )) +
  ggplot2::labs(
    title = "Bestimmung der optimalen Eingriffstiefe (Gerätebesitzer)", 
    x = "Stufe (0-5)", y = "Zustimmungsquote", colour = "Gerät"
  ) +
  theme_surf() + 
  surf_legend_bottom()

```

```{r}
# p_flex_density
```

```{r}
p_flex_acceptance
```

## Erwartet Vergütung

In diesem zentralen Abschnitt des Experiments wurde der jährliche Mindestbetrag (Willingness-to-Accept) ermittelt. Um realistische Werte zu erhalten, wurde ein „Cheap Talk Script“ eingesetzt und den Befragten ihre individuellen Komfort-Einschränkungen noch einmal unmittelbar vor der Preisabfrage vor Augen geführt.

::: {.callout-note appearance="simple"}
**Item: Erwarteter jährlicher Mindestbetrag**

*"Als nächstes möchten wir wissen, welche Vergütung Sie für Ihre Teilnahme an der SURF-Plattform verlangen."*

**Wichtiger Hinweis – Bitte realistisch einschätzen (Cheap Talk):**

-   In ähnlichen Studien nennen Teilnehmer oft Beträge, die höher sind, als sie real akzeptieren würden.

-   Bedenken Sie: Hohe Vergütungen müssten über die Netzentgelte von allen Haushalten finanziert werden.

-   Bitte nennen Sie den Betrag, den Sie tatsächlich als fairen Ausgleich akzeptieren würden.

**Zusammenfassung Ihrer gewählten Einschränkungen:**

-   *(Hier wurden dem Teilnehmer seine zuvor gewählten maximalen Einschränkungen für Wallbox, Wärmepumpe, Batteriespeicher und PV-Anlage individuell zusammengefasst eingeblendet.)*

**Die Preisschätzungsfrage:**

*"Wie hoch ist Ihr jährlicher Mindestbetrag, damit Sie **{RandFreq}-mal im Jahr** für jeweils 1–2 Stunden die automatische Steuerung Ihrer Geräte mit den genannten Einschränkungen akzeptieren?"*

**Antwortoptionen (Auswahl):**

-   0 € / 15 € / 30 € / 50 € / 75 € / 100 € / 125 € / 150 € / 175 € / 200 € / 250 €

-   Mehr als 250 € (Betrag bitte angeben)

-   Ich möchte nicht teilnehmen, egal wie hoch die Bezahlung ist.

-   Weiß ich nicht / Sonstiges
:::

```{r}
#| label: plot-06-03-incentive-by-device-count-real-values
#| warning: false
#| message: false

# 1) Datenaufbereitung mit Ausschluss des 500€-Werts
incentive_count_data <- daten_analysis |>
  dplyr::mutate(
    val_raw = as.character(fin_amount_year),
    amount_real = dplyr::case_when(
      val_raw == "1"  ~ 0,
      val_raw == "2"  ~ 15,
      val_raw == "3"  ~ 30,
      val_raw == "4"  ~ 50,
      val_raw == "5"  ~ 75,
      val_raw == "6"  ~ 100,
      val_raw == "7"  ~ 125,
      val_raw == "8"  ~ 150,
      val_raw == "9"  ~ 175,
      val_raw == "10" ~ 200,
      val_raw == "11" ~ 250,
      (val_raw == "14" | val_raw == "-oth-") ~ as.numeric(as.character(fin_amount_year_other)),
      TRUE ~ NA_real_
    ),
    n_devices = (dev_box == 1) + (dev_heat == 1) + (dev_battery == 1) + (dev_pv == 1),
    detailed_group = dplyr::case_when(
      n_devices == 0 ~ "Nicht-Besitzer",
      n_devices == 1 ~ "Besitzer (1 Gerät)",
      n_devices == 2 ~ "Besitzer (2 Geräte)",
      n_devices >= 3 ~ "Besitzer (3+ Geräte)"
    ),
    detailed_group = factor(detailed_group, levels = c(
      "Nicht-Besitzer", "Besitzer (1 Gerät)", "Besitzer (2 Geräte)", "Besitzer (3+ Geräte)"
    ))
  ) |>
  # FILTER: Ausschluss des 500€ Ausreißers
  dplyr::filter(!is.na(amount_real), amount_real < 500, !is.na(detailed_group)) |>
  
  dplyr::group_by(detailed_group) |>
  dplyr::summarise(
    res = list(mean_ci_n(amount_real)),
    .groups = "drop"
  ) |>
  tidyr::unnest(res)

# 2) Dynamische Skalierung (reagiert auf die neuen Max-Werte ohne n-Beschriftung)
y_limit_inc <- max(incentive_count_data$ymax, na.rm = TRUE) * 1.2

# 3) Visualisierung
p_incentive_count_top <- ggplot2::ggplot(incentive_count_data, 
  ggplot2::aes(x = detailed_group, y = mean, colour = detailed_group)) +
  
  ggplot2::geom_hline(yintercept = seq(0, 250, by=50), colour = SURF_GRID, linewidth = 0.2) +
  
  ggplot2::geom_errorbar(
    ggplot2::aes(ymin = ymin, ymax = ymax),
    width = 0.1, colour = SURF_TEXT, alpha = 0.4
  ) +
  
  ggplot2::geom_point(size = 5, fill = "white", shape = 21, stroke = 2) +
  
  ggplot2::geom_label(
    ggplot2::aes(label = paste0(round(mean), " €")),
    vjust = -1.2, fontface = "bold", size = 3.5, label.size = 0, fill = "white", alpha = 0.8
  ) +
  
  # Hinweis: geom_text für Fallzahlen n wurde hier entfernt
  
  ggplot2::scale_colour_manual(values = c(
    "Nicht-Besitzer"       = SURF_PINK,
    "Besitzer (1 Gerät)"   = "#902088", 
    "Besitzer (2 Geräte)"  = "#602890", 
    "Besitzer (3+ Geräte)" = "#2B2B2B"
  )) +
  
  ggplot2::scale_y_continuous(limits = c(0, y_limit_inc), expand = c(0, 0)) +
  ggplot2::labs(
    title = "Finanzielle Erwartung nach Geräteanzahl",
    subtitle = "Ø Jährliche Entschädigung (Mittelwerte mit 95% KI)",
    x = NULL,
    y = "Ø Jährliche Entschädigung (€)"
  ) +
  theme_surf() +
  ggplot2::theme(legend.position = "none")

brand_plot_surf(p_incentive_count_top)

```

### Nach Gerätetyp

```{r}
#| label: plot-06-06-incentive-by-device-type-final
#| warning: false
#| message: false

# 1) Datenaufbereitung: Long-Format der Besitzer, Euro-Übersetzung & Filter
incentive_device_type <- daten_analysis |>
  dplyr::mutate(
    val_raw = as.character(fin_amount_year),
    amount_real = dplyr::case_when(
      val_raw == "1"  ~ 0,
      val_raw == "2"  ~ 15,
      val_raw == "3"  ~ 30,
      val_raw == "4"  ~ 50,
      val_raw == "5"  ~ 75,
      val_raw == "6"  ~ 100,
      val_raw == "7"  ~ 125,
      val_raw == "8"  ~ 150,
      val_raw == "9"  ~ 175,
      val_raw == "10" ~ 200,
      val_raw == "11" ~ 250,
      (val_raw == "14" | val_raw == "-oth-") ~ as.numeric(as.character(fin_amount_year_other)),
      TRUE ~ NA_real_
    )
  ) |>
  dplyr::filter(!is.na(amount_real), amount_real < 500) |>
  tidyr::pivot_longer(
    cols = c(dev_box, dev_heat, dev_battery, dev_pv),
    names_to = "device_type",
    values_to = "is_owner"
  ) |>
  dplyr::filter(is_owner == 1) |>
  dplyr::mutate(
    device_label = dplyr::recode(device_type,
      "dev_box"     = "Wallbox",
      "dev_heat"    = "Wärmepumpe",
      "dev_battery" = "Batteriespeicher",
      "dev_pv"      = "Photovoltaik"
    )
  ) |>
  dplyr::group_by(device_label) |>
  dplyr::summarise(
    res = list(mean_ci_n(amount_real)),
    .groups = "drop"
  ) |>
  tidyr::unnest(res) |>
  dplyr::arrange(desc(mean))

# 2) Dynamische Positionierung (gestrafft ohne n-Werte)
y_limit_type <- max(incentive_device_type$ymax, na.rm = TRUE) * 1.2

# 3) Visualisierung
p_incentive_type <- ggplot2::ggplot(incentive_device_type, 
  ggplot2::aes(x = reorder(device_label, -mean), y = mean, colour = device_label)) +
  
  ggplot2::geom_hline(yintercept = seq(0, 250, by = 50), 
                      colour = SURF_GRID, linewidth = 0.2) +
  
  ggplot2::geom_errorbar(
    ggplot2::aes(ymin = ymin, ymax = ymax),
    width = 0.1, colour = SURF_TEXT, alpha = 0.4
  ) +
  
  ggplot2::geom_point(size = 5, fill = "white", shape = 21, stroke = 2) +
  
  ggplot2::geom_label(
    ggplot2::aes(label = paste0(round(mean), " €")),
    vjust = -1.2, fontface = "bold", size = 3.5, label.size = 0, fill = "white", alpha = 0.8
  ) +
  
  ggplot2::scale_colour_manual(values = c(
    "Wallbox"          = SURF_PURPLE,
    "Wärmepumpe"       = SURF_PINK,
    "Batteriespeicher" = SURF_MAG,
    "Photovoltaik"     = "#2B2B2B"
  )) +
  
  ggplot2::scale_y_continuous(limits = c(0, y_limit_type), breaks = seq(0, 250, by = 50), expand = c(0, 0)) +
  ggplot2::labs(
    title = "Entschädigungserwartung nach Gerätetyp",
    subtitle = "Ø Jährliche Entschädigung (€) differenziert nach besessenem Gerät",
    x = NULL,
    y = "Ø Jährliche Entschädigung (€)"
  ) +
  theme_surf() +
  ggplot2::theme(legend.position = "none")

p_incentive_type_branded <- brand_plot_surf(p_incentive_type)
save_plot(p_incentive_type_branded, 6, 6, "incentive_by_device_type_final")
p_incentive_type_branded

```

### Nach Szenario

```{r}
#| label: plot-06-02-incentive-by-freq-final-clean
#| warning: false
#| message: false

# 1) Datenaufbereitung mit Euro-Übersetzung & Filter (ohne 500€)
incentive_clean <- daten_analysis |>
  dplyr::mutate(
    val_raw = as.character(fin_amount_year),
    amount_real = dplyr::case_when(
      val_raw == "1"  ~ 0,
      val_raw == "2"  ~ 15,
      val_raw == "3"  ~ 30,
      val_raw == "4"  ~ 50,
      val_raw == "5"  ~ 75,
      val_raw == "6"  ~ 100,
      val_raw == "7"  ~ 125,
      val_raw == "8"  ~ 150,
      val_raw == "9"  ~ 175,
      val_raw == "10" ~ 200,
      val_raw == "11" ~ 250,
      (val_raw == "14" | val_raw == "-oth-") ~ as.numeric(as.character(fin_amount_year_other)),
      TRUE ~ NA_real_
    ),
    rand_freq = force_rand_freq_order(rand_freq)
  ) |>
  dplyr::filter(!is.na(amount_real), amount_real < 500, !is.na(owner_group), !is.na(rand_freq)) |>
  
  # Statistiken berechnen
  dplyr::group_by(rand_freq, owner_group) |>
  dplyr::summarise(
    res = list(mean_ci_n(amount_real)),
    .groups = "drop"
  ) |>
  tidyr::unnest(res)

# 2) Dynamische Positionierung für n-Werte am oberen Rand
y_max_val <- max(incentive_clean$ymax, na.rm = TRUE)
y_limit_final <- y_max_val * 1.35
y_pos_n_final <- y_max_val * 1.25

# 3) Visualisierung
p_incentive_final <- ggplot2::ggplot(incentive_clean, 
  ggplot2::aes(x = rand_freq, y = mean, colour = owner_group, group = owner_group)) +
  
  # Hilfslinien im Hintergrund (bis 250 €)
  ggplot2::geom_hline(yintercept = seq(0, 250, by = 50), 
                      colour = SURF_GRID, linewidth = 0.2) +
  
  # Konfidenz-Schatten
  ggplot2::geom_ribbon(
    ggplot2::aes(ymin = ymin, ymax = ymax, fill = owner_group),
    alpha = 0.1, colour = NA, show.legend = FALSE
  ) +
  
  # Hauptlinie und Punkte
  ggplot2::geom_line(linewidth = 1.3) +
  ggplot2::geom_point(size = 4, fill = "white", shape = 21, stroke = 1.5) +
  
  # Werte-Labels (€) direkt an den Punkten
  ggplot2::geom_label(
    ggplot2::aes(label = paste0(round(mean), " €")), 
    vjust = -1.5, fontface = "bold", show.legend = FALSE, label.size = 0, fill = "white", alpha = 0.8
  ) +
  
  # Farben und Skalen
  ggplot2::scale_colour_manual(values = c("Gerätebesitzer" = SURF_PURPLE, "Nicht-Besitzer" = SURF_PINK)) +
  ggplot2::scale_fill_manual(values = c("Gerätebesitzer" = SURF_PURPLE, "Nicht-Besitzer" = SURF_PINK)) +
  
  # Achsen anpassen (Fokus auf 0-250 € Bereich mit Puffer nach oben)
  ggplot2::scale_y_continuous(limits = c(0, y_limit_final), breaks = seq(0, 250, by = 50), expand = c(0, 0)) +
  
  ggplot2::labs(
    title = "Preissensitivität der Flexibilität",
    subtitle = "Ø Jährliche Entschädigung (€) | Vergleich nach Status & Frequenz",
    x = "Häufigkeit der Steuerung (Mal pro Jahr)",
    y = "Ø Jährliche Entschädigung (€)",
    colour = "Status"
  ) +
  theme_surf() +
  surf_legend_bottom()

# Branding & Anzeige
brand_plot_surf(p_incentive_final)

```

## Form und Struktur der Vergütung

Dieser Block wird in der Umfrage, welche diesen Daten zugrunde liegt,
vor der erwarteten Vergütung abgefragt. Aus diesem Grund kann das Ausmaß
der erwarteten Vergütung nach der präferierten Vergütungsform und
-struktur analysiert werden.

### Form der Vergütung

Nachdem die Höhe der Vergütung thematisiert wurde, wurde ermittelt, über welchen Kanal die Haushalte die Entschädigung am liebsten erhalten möchten. Dies ist entscheidend für die Ausgestaltung der Abrechnungsprozesse der Plattform.

::: {.callout-note appearance="simple"}
**Item: Bevorzugte Form der Vergütung**

*"Wie möchten Sie für Ihre Teilnahme von der SURF-Plattform vergütet werden?"*

**Optionen:**

-   Verringerung Ihrer jährlichen Stromrechnung

-   Direkte Gutschrift auf Ihr Konto

-   Bonuspunkte oder Gutscheine für Prämien

-   Ich habe keine Präferenz
:::

```{r}
#| label: 06-payment-summary
#| warning: false
#| message: false

# 1) Datenaufbereitung für die Tabelle
payment_summary_table <- daten_analysis |>
  dplyr::select(owner_group, fin_form) |>
  dplyr::filter(!is.na(fin_form), !is.na(owner_group)) |>
  dplyr::mutate(
    Label = dplyr::case_when(
      fin_form == 1 ~ "Verringerung der jährlichen Stromrechnung",
      fin_form == 2 ~ "Direkte Gutschrift auf ihr Konto",
      fin_form == 3 ~ "Bonuspunkte oder Gutscheine für Prämien",
      fin_form == 4 ~ "Keine Präferenz",
      TRUE ~ "Sonstiges"
    ),
    Label = factor(Label, levels = c(
      "Verringerung der jährlichen Stromrechnung", 
      "Direkte Gutschrift auf ihr Konto", 
      "Bonuspunkte oder Gutscheine für Prämien",
      "Keine Präferenz"
    ))
  ) |>
  # Zählen pro Gruppe und insgesamt
  dplyr::group_by(Label) |>
  dplyr::summarise(
    Gesamt_n = dplyr::n(),
    Besitzer_n = sum(owner_group == "Gerätebesitzer"),
    NichtBesitzer_n = sum(owner_group == "Nicht-Besitzer"),
    .groups = "drop"
  ) |>
  # Prozentuale Anteile berechnen (für die Spalte Gesamt)
  dplyr::mutate(
    Anteil = scales::percent(Gesamt_n / sum(Gesamt_n), accuracy = 0.1)
  ) |>
  # Spalten umbenennen für das SURF-Styling
  dplyr::rename(
    `Präferenz (Label)` = Label,
    `Gesamt (n)` = Gesamt_n,
    `Gerätebesitzer (n)` = Besitzer_n,
    `Nicht-Besitzer (n)` = NichtBesitzer_n,
    `Anteil (%)` = Anteil
  )

# 2) Erstellung der Flextable im SURF-Style
# ft_payment_summary <- payment_summary_table |>
#   flextable::flextable() |>
#   # Header-Styling
#   flextable::bg(bg = "#F5F5F5", part = "header") |>
#   flextable::bold(part = "header") |>
#   flextable::color(color = "#602890", part = "header") |> # SURF_PURPLE
#   # Ausrichtung
#   flextable::align(align = "center", j = 2:5, part = "all") |>
#   flextable::align(align = "left", j = 1, part = "all") |>
#   # Linien
#   flextable::border_remove() |>
#   flextable::hline_top(border = officer::fp_border(color = "#602890", width = 2), part = "header") |>
#   flextable::hline_bottom(border = officer::fp_border(color = "#D9D9D9", width = 1), part = "body") |>
#   # Spaltenbreite & Caption
#   flextable::set_caption(caption = "Zusammenfassung der gewünschten Vergütungsformen (n-Zahlen und Prozentanteile)") |>
#   flextable::autofit()

# Anzeige
# ft_payment_summary

```

```{r}
#| label: plot-06-08-payment-form-final-fixed
#| warning: false
#| message: false

# 1) Datenaufbereitung mit korrekter Gruppen-Prozentuierung
payment_form_final <- daten_analysis |>
  dplyr::select(owner_group, fin_form) |>
  dplyr::filter(!is.na(fin_form), !is.na(owner_group)) |>
  dplyr::mutate(
    fin_form_text = dplyr::case_when(
      fin_form == 1 ~ "Verringerung der jährlichen Stromrechnung",
      fin_form == 2 ~ "Direkte Gutschrift auf ihr Konto",
      fin_form == 3 ~ "Bonuspunkte oder Gutscheine für Prämien",
      fin_form == 4 ~ "Keine Präferenz",
      TRUE ~ "Sonstiges"
    ),
    fin_form_text = factor(fin_form_text, levels = c(
      "Verringerung der jährlichen Stromrechnung", 
      "Direkte Gutschrift auf ihr Konto", 
      "Bonuspunkte oder Gutscheine für Prämien",
      "Keine Präferenz"
    ))
  ) |>
  # Schritt 1: Zählen pro Kombination
  dplyr::count(owner_group, fin_form_text, .drop = FALSE) |>
  # Schritt 2: Prozente EXAKT innerhalb der owner_group berechnen
  dplyr::group_by(owner_group) |>
  dplyr::mutate(pct = n / sum(n)) |>
  dplyr::ungroup()

# 2) Visualisierung
p_payment_final <- ggplot2::ggplot(payment_form_final, 
  ggplot2::aes(x = fin_form_text, y = pct, fill = owner_group)) +
  
  # Balken mit fester Ausrichtung
  ggplot2::geom_bar(stat = "identity", position = ggplot2::position_dodge(0.8, preserve = "single"), width = 0.7) +
  
  # Prozent-Labels (nur für Werte > 0)
  ggplot2::geom_text(
    ggplot2::aes(label = ifelse(pct > 0, scales::percent(pct, accuracy = 1), "")),
    position = ggplot2::position_dodge(0.8),
    vjust = -0.5, size = 3.2, fontface = "bold"
  ) +
  
  # Farbschema
  ggplot2::scale_fill_manual(values = c("Gerätebesitzer" = SURF_PURPLE, "Nicht-Besitzer" = SURF_PINK)) +
  
  # Design & Achsen
  ggplot2::scale_y_continuous(labels = scales::percent, limits = c(0, max(payment_form_final$pct, 0.1) * 1.2)) +
  ggplot2::labs(
    title = "Gewünschte Form der Vergütung",
    subtitle = "Relative Präferenz der Auszahlungsart innerhalb der Statusgruppen",
    x = NULL,
    y = "Anteil innerhalb der Gruppe (%)",
    fill = "Status"
  ) +
  theme_surf() +
  surf_legend_bottom() +
  ggplot2::scale_x_discrete(labels = function(x) stringr::str_wrap(x, width = 18), drop = FALSE)

# Branding & Anzeige
brand_plot_surf(p_payment_final)

```

```{r}
#| label: plot-06-09-payment-form-scenario
#| warning: false
#| message: false

# 1) Datenaufbereitung: Prozentberechnung pro Szenario und Statusgruppe
payment_scenario_data <- daten_analysis |>
  dplyr::select(owner_group, fin_form, rand_freq) |>
  dplyr::filter(!is.na(fin_form), !is.na(owner_group), !is.na(rand_freq)) |>
  dplyr::mutate(
    # Szenario-Reihenfolge erzwingen
    rand_freq = force_rand_freq_order(rand_freq),
    # Labels zuweisen
    fin_form_text = dplyr::case_when(
      fin_form == 1 ~ "Stromrechnung",
      fin_form == 2 ~ "Direktes Konto",
      fin_form == 3 ~ "Bonuspunkte",
      fin_form == 4 ~ "Keine Präferenz",
      TRUE ~ "Sonstiges"
    ),
    fin_form_text = factor(fin_form_text, levels = c(
      "Stromrechnung", "Direktes Konto", "Bonuspunkte", "Keine Präferenz"
    ))
  ) |>
  # Zählen pro Szenario, Status und Wahl
  dplyr::count(rand_freq, owner_group, fin_form_text, .drop = FALSE) |>
  # Prozente innerhalb jeder Kombination aus Szenario und Status berechnen
  dplyr::group_by(rand_freq, owner_group) |>
  dplyr::mutate(pct = n / sum(n)) |>
  dplyr::ungroup()

# 2) Visualisierung mit Facets (Szenarien nebeneinander)
p_payment_scen <- ggplot2::ggplot(payment_scenario_data, 
  ggplot2::aes(x = fin_form_text, y = pct, fill = owner_group)) +
  
  # Balken (nebeneinander)
  ggplot2::geom_bar(stat = "identity", position = ggplot2::position_dodge(0.8, preserve = "single"), width = 0.7) +
  
  # Prozent-Labels (dezent über den Balken)
  ggplot2::geom_text(
    ggplot2::aes(label = ifelse(pct > 0.03, scales::percent(pct, accuracy = 1), "")),
    position = ggplot2::position_dodge(0.8),
    vjust = -0.5, size = 2.5, fontface = "bold"
  ) +
  
  # Panels für die Szenarien (Häufigkeit)
  ggplot2::facet_wrap(~ rand_freq, labeller = ggplot2::as_labeller(function(x) paste(x, "Eingriffe/Jahr"))) +
  
  # Farben & Design
  ggplot2::scale_fill_manual(values = c("Gerätebesitzer" = SURF_PURPLE, "Nicht-Besitzer" = SURF_PINK)) +
  ggplot2::scale_y_continuous(labels = scales::percent, limits = c(0, max(payment_scenario_data$pct, 0.1) * 1.2)) +
  
  ggplot2::labs(
    title = "Vergütungspräferenz im Szenarien-Vergleich",
    subtitle = "Relative Anteile der gewünschten Auszahlungsform nach Belastungsgrad",
    x = NULL,
    y = "Anteil pro Gruppe (%)",
    fill = "Status"
  ) +
  theme_surf() +
  surf_legend_bottom() +
  # Labels drehen für bessere Lesbarkeit in den Facets
  ggplot2::theme(axis.text.x = ggplot2::element_text(angle = 45, hjust = 1, size = 8))

# Branding & Speichern
p_payment_scen_branded <- brand_plot_surf(p_payment_scen)
save_plot(p_payment_scen_branded, 6, 9, "payment_form_scenario_facets")

# p_payment_scen_branded

```

```{r}
#| label: plot-06-10-incentive-by-payment-form-final
#| warning: false
#| message: false

# 1) Datenaufbereitung: Euro-Übersetzung & Filter (Konsistent ohne 500€)
incentive_form_base <- daten_analysis |>
  dplyr::mutate(
    val_raw = as.character(fin_amount_year),
    amount_real = dplyr::case_when(
      val_raw == "1"  ~ 0, val_raw == "2"  ~ 15, val_raw == "3"  ~ 30,
      val_raw == "4"  ~ 50, val_raw == "5"  ~ 75, val_raw == "6"  ~ 100,
      val_raw == "7"  ~ 125, val_raw == "8"  ~ 150, val_raw == "9"  ~ 175,
      val_raw == "10" ~ 200, val_raw == "11" ~ 250,
      TRUE ~ NA_real_
    ),
    fin_form_text = dplyr::case_when(
      fin_form == 1 ~ "Stromrechnung",
      fin_form == 2 ~ "Direktes Konto",
      fin_form == 3 ~ "Bonuspunkte",
      fin_form == 4 ~ "Keine Präferenz",
      TRUE ~ "Sonstiges"
    )
  ) |>
  dplyr::filter(!is.na(amount_real), !is.na(owner_group))

# 2) Statistiken berechnen
stats_form_group <- incentive_form_base |>
  dplyr::group_by(Vergütungsform = fin_form_text, Status = owner_group) |>
  dplyr::summarise(n = dplyr::n(), mean_val = mean(amount_real), .groups = "drop")

stats_form_total <- incentive_form_base |>
  dplyr::group_by(Vergütungsform = fin_form_text) |>
  dplyr::summarise(Status = "Gesamt", n = dplyr::n(), mean_val = mean(amount_real), .groups = "drop")

# 3) TABELLE: Mit korrekter Sortierung (Gesamt immer unten)
tbl_incentive_form <- dplyr::bind_rows(stats_form_group, stats_form_total) |>
  dplyr::mutate(
    Status = factor(Status, levels = c("Gerätebesitzer", "Nicht-Besitzer", "Gesamt")),
    Vergütungsform = factor(Vergütungsform, levels = c("Stromrechnung", "Direktes Konto", "Bonuspunkte", "Keine Präferenz"))
  ) |>
  dplyr::filter(!is.na(Vergütungsform)) |>
  dplyr::arrange(Vergütungsform, Status) |>
  dplyr::mutate(`Ø Betrag` = sprintf("%.2f €", mean_val)) |>
  dplyr::select(Vergütungsform, Status, n, `Ø Betrag`)

# Flextable Anzeige
ft_incentive_form <- tbl_incentive_form |>
  flextable::flextable() |>
  flextable::bg(bg = "#F5F5F5", part = "header") |>
  flextable::color(color = "#602890", i = ~ Status == "Gesamt") |>
  flextable::bold(i = ~ Status == "Gesamt") |>
  flextable::align(align = "center", j = 3:4, part = "all") |>
  flextable::merge_v(j = 1) |>
  flextable::border_remove() |>
  flextable::hline_top(border = officer::fp_border(color = "#602890", width = 2), part = "header") |>
  flextable::set_caption(caption = "Erwartete Entschädigung nach Vergütungsform (ohne 500 € Ausreißer)") |>
  flextable::autofit()

# 4) GRAFIK: Mit synchronisierten Werten und 'preserve = single'
p_incentive_form_viz <- ggplot2::ggplot(
  dplyr::filter(tbl_incentive_form, Status != "Gesamt"), 
  ggplot2::aes(x = Vergütungsform, y = as.numeric(gsub(" €", "", `Ø Betrag`)), fill = Status)) +
  
  # preserve = "single" sorgt dafür, dass Balken auch bei n=0 an ihrem Platz bleiben
  ggplot2::geom_bar(stat = "identity", position = ggplot2::position_dodge(0.8, preserve = "single"), width = 0.7) +
  
  # Labels (Werte jetzt exakt wie in der Tabelle)
  ggplot2::geom_text(
    ggplot2::aes(label = `Ø Betrag`),
    position = ggplot2::position_dodge(0.8, preserve = "single"),
    vjust = -0.5, size = 3, fontface = "bold"
  ) +
  
  # Fallzahlen (n) oben, sauber gedodged
  ggplot2::geom_text(
    ggplot2::aes(y = 280, label = paste0("n=", n), colour = Status),
    position = ggplot2::position_dodge(0.8, preserve = "single"),
    size = 2.5, fontface = "italic", show.legend = FALSE
  ) +
  
  # Design
  ggplot2::scale_fill_manual(values = c("Gerätebesitzer" = SURF_PURPLE, "Nicht-Besitzer" = SURF_PINK)) +
  ggplot2::scale_colour_manual(values = c("Gerätebesitzer" = SURF_PURPLE, "Nicht-Besitzer" = SURF_PINK)) +
  ggplot2::scale_y_continuous(limits = c(0, 310), breaks = seq(0, 250, by = 50), labels = function(x) paste0(x, " €")) +
  ggplot2::labs(title = "Vergleich: Erwartung vs. Form", x = NULL, y = "Ø Entschädigung (€)") +
  theme_surf() +
  surf_legend_bottom()

# Anzeige
# ft_incentive_form

```

```{r}
#| label: 06-incentive-by-payment-form-structured
#| warning: false
#| message: false

# 1) Datenaufbereitung mit Euro-Übersetzung (ohne 500€ Ausreißer)
incentive_form_base <- daten_analysis |>
  dplyr::mutate(
    val_raw = as.character(fin_amount_year),
    amount_real = dplyr::case_when(
      val_raw == "1"  ~ 0, val_raw == "2"  ~ 15, val_raw == "3"  ~ 30,
      val_raw == "4"  ~ 50, val_raw == "5"  ~ 75, val_raw == "6"  ~ 100,
      val_raw == "7"  ~ 125, val_raw == "8"  ~ 150, val_raw == "9"  ~ 175,
      val_raw == "10" ~ 200, val_raw == "11" ~ 250,
      TRUE ~ NA_real_
    ),
    fin_form_text = dplyr::case_when(
      fin_form == 1 ~ "Stromrechnung",
      fin_form == 2 ~ "Direktes Konto",
      fin_form == 3 ~ "Bonuspunkte",
      fin_form == 4 ~ "Keine Präferenz",
      TRUE ~ "Sonstiges"
    )
  ) |>
  dplyr::filter(!is.na(amount_real), !is.na(owner_group))

# 2) Statistiken pro Gruppe
stats_group <- incentive_form_base |>
  dplyr::group_by(Vergütungsform = fin_form_text, Status = owner_group) |>
  dplyr::summarise(n = dplyr::n(), mean_val = mean(amount_real), .groups = "drop")

# 3) Statistiken Gesamt
stats_total <- incentive_form_base |>
  dplyr::group_by(Vergütungsform = fin_form_text) |>
  dplyr::summarise(Status = "Gesamt", n = dplyr::n(), mean_val = mean(amount_real), .groups = "drop")

# 4) Zusammenführung & Struktur-Erzwingung (Cross Join)
# Wir erstellen ein Template, damit jede Form immer alle 3 Status-Zeilen hat
template <- expand.grid(
  Vergütungsform = c("Stromrechnung", "Direktes Konto", "Bonuspunkte", "Keine Präferenz"),
  Status = c("Gerätebesitzer", "Nicht-Besitzer", "Gesamt"),
  stringsAsFactors = FALSE
)

tbl_consistent <- template |>
  dplyr::left_join(dplyr::bind_rows(stats_group, stats_total), by = c("Vergütungsform", "Status")) |>
  dplyr::mutate(
    n = tidyr::replace_na(n, 0),
    # Formatierung: Wenn n > 0, dann Euro-Wert, sonst "-"
    `Ø Betrag` = ifelse(n > 0, sprintf("%.2f €", mean_val), "-"),
    Status = factor(Status, levels = c("Gerätebesitzer", "Nicht-Besitzer", "Gesamt")),
    Vergütungsform = factor(Vergütungsform, levels = c("Stromrechnung", "Direktes Konto", "Bonuspunkte", "Keine Präferenz"))
  ) |>
  dplyr::arrange(Vergütungsform, Status) |>
  dplyr::select(Vergütungsform, Status, n, `Ø Betrag`)

# 5) Flextable mit sauberem Layout
ft_consistent <- tbl_consistent |>
  flextable::flextable() |>
  flextable::bg(bg = "#F5F5F5", part = "header") |>
  flextable::bold(part = "header") |>
  flextable::color(color = "#602890", part = "header") |>
  # Gesamt-Zeilen hervorheben
  flextable::bold(i = ~ Status == "Gesamt") |>
  flextable::bg(i = ~ Status == "Gesamt", bg = "#F9F3F9") |>
  # Zellen-Ausrichtung
  flextable::align(align = "center", j = 3:4, part = "all") |>
  # Struktur: Erste Spalte mergen
  flextable::merge_v(j = 1) |>
  flextable::valign(j = 1, valign = "top") |>
  flextable::border_remove() |>
  # Trennlinien zwischen den Hauptgruppen
  flextable::hline(i = c(3, 6, 9), border = officer::fp_border(color = "#D9D9D9", width = 1)) |>
  flextable::hline_top(border = officer::fp_border(color = "#602890", width = 2), part = "header") |>
  flextable::hline_bottom(border = officer::fp_border(color = "#602890", width = 1.5)) |>
  flextable::set_caption(caption = "Zusammenfassung: Entschädigungshöhe nach gewünschter Vergütungsform") |>
  flextable::autofit()

# ft_consistent
```

```{r}
#| label: plot-06-11-incentive-by-payment-form-final
#| warning: false
#| message: false

# Plot-Daten vorbereiten (nur Besitzer/Nicht-Besitzer, ohne Gesamt)
plot_clean <- tbl_consistent |>
  dplyr::filter(Status != "Gesamt") |>
  dplyr::mutate(mean_num = as.numeric(gsub(" €", "", gsub("-", "0", `Ø Betrag`))))

p_incentive_final <- ggplot2::ggplot(plot_clean, 
  ggplot2::aes(x = Vergütungsform, y = mean_num, fill = Status)) +
  
  # Balken mit festen Positionen (preserve = single ist hier der Schlüssel)
  ggplot2::geom_bar(stat = "identity", position = ggplot2::position_dodge(0.8, preserve = "single"), width = 0.7) +
  
  # Euro-Labels (nur wenn n > 0)
  ggplot2::geom_text(
    ggplot2::aes(label = ifelse(n > 0, `Ø Betrag`, "")),
    position = ggplot2::position_dodge(0.8, preserve = "single"),
    vjust = -0.5, size = 3, fontface = "bold"
  ) +
  
  # Fallzahlen oben
  ggplot2::geom_text(
    ggplot2::aes(y = 280, label = paste0("n=", n), colour = Status),
    position = ggplot2::position_dodge(0.8, preserve = "single"),
    size = 2.5, fontface = "italic", show.legend = FALSE
  ) +
  
  # Design
  ggplot2::scale_fill_manual(values = c("Gerätebesitzer" = SURF_PURPLE, "Nicht-Besitzer" = SURF_PINK)) +
  ggplot2::scale_colour_manual(values = c("Gerätebesitzer" = SURF_PURPLE, "Nicht-Besitzer" = SURF_PINK)) +
  ggplot2::scale_y_continuous(limits = c(0, 310), breaks = seq(0, 250, by = 50), labels = function(x) paste0(x, " €")) +
  ggplot2::labs(
    title = "Monetäre Erwartung vs. Auszahlungsart",
    subtitle = "Durchschnittliche Forderung (€) pro Segment",
    x = NULL, y = "Ø Erwartete Entschädigung (€)"
  ) +
  theme_surf() +
  surf_legend_bottom()

# brand_plot_surf(p_incentive_final)
```

### Struktur der Vergütung

Ergänzend zur Auszahlungsform wurde die präferierte Vergütungslogik abgefragt. Hierbei standen verschiedene Modelle zur Auswahl, die sich im Grad der Leistungsorientierung (pauschal vs. nutzungsabhängig) unterscheiden.

::: {.callout-note appearance="simple"}
**Item: Gewünschte Struktur der Vergütung**

*"Wofür möchten Sie im Rahmen der SURF-Plattform finanziell vergütet werden?"*

**Optionen:**

-   Nur für die Teilnahme (alle erhalten denselben Betrag, unabhängig davon, wie viel Flexibilität sie beigetragen haben)

-   Nur für die tatsächliche Menge bereitgestellter Flexibilität (nur wer mehr beiträgt, erhält auch mehr Geld)

-   Für die Teilnahme und die Menge der bereitgestellten Flexibilität (alle erhalten einen Grundbetrag, wer mehr beiträgt, erhält jedoch auch mehr zusätzliches Geld)

-   Ich habe keine Präferenz
:::

```{r}
#| label: 06-structure-summary
#| warning: false
#| message: false

# 1) Datenaufbereitung für die Häufigkeitstabelle
structure_summary_table <- daten_analysis |>
  dplyr::select(owner_group, fin_structure) |>
  # 98 (keine Angabe) ausschließen
  dplyr::filter(!is.na(fin_structure), fin_structure != 98, !is.na(owner_group)) |>
  dplyr::mutate(
    Label = dplyr::case_when(
      fin_structure == 1 ~ "Jährlicher Fixbetrag",
      fin_structure == 2 ~ "Betrag pro Steuerungseingriff",
      fin_structure == 3 ~ "Kombination aus beidem",
      fin_structure == 4 ~ "Keine Präferenz",
      TRUE ~ "Sonstiges"
    ),
    Label = factor(Label, levels = c(
      "Jährlicher Fixbetrag", 
      "Betrag pro Steuerungseingriff", 
      "Kombination aus beidem",
      "Keine Präferenz"
    ))
  ) |>
  # Zählen pro Gruppe und insgesamt
  dplyr::group_by(Label) |>
  dplyr::summarise(
    Gesamt_n = dplyr::n(),
    Besitzer_n = sum(owner_group == "Gerätebesitzer"),
    NichtBesitzer_n = sum(owner_group == "Nicht-Besitzer"),
    .groups = "drop"
  ) |>
  # Prozentuale Anteile berechnen
  dplyr::mutate(
    Anteil = scales::percent(Gesamt_n / sum(Gesamt_n), accuracy = 0.1)
  ) |>
  dplyr::rename(
    `Struktur (Label)` = Label,
    `Gesamt (n)` = Gesamt_n,
    `Gerätebesitzer (n)` = Besitzer_n,
    `Nicht-Besitzer (n)` = NichtBesitzer_n,
    `Anteil (%)` = Anteil
  )

# 2) Erstellung der Flextable im SURF-Style
# ft_structure_summary <- structure_summary_table |>
#   flextable::flextable() |>
#   flextable::bg(bg = "#F5F5F5", part = "header") |>
#   flextable::bold(part = "header") |>
#   flextable::color(color = "#602890", part = "header") |>
#   flextable::align(align = "center", j = 2:5, part = "all") |>
#   flextable::border_remove() |>
#   flextable::hline_top(border = officer::fp_border(color = "#602890", width = 2), part = "header") |>
#   flextable::hline_bottom(border = officer::fp_border(color = "#D9D9D9", width = 1), part = "body") |>
#   flextable::set_caption(caption = "Zusammenfassung der gewünschten Vergütungsstruktur (Fixum vs. Variabel)") |>
#   flextable::autofit()

# Anzeige
# ft_structure_summary

```

```{r}
#| label: plot-06-12-structure-comparison
#| warning: false
#| message: false

# 1) Daten für den Plot vorbereiten
structure_plot_data <- daten_analysis |>
  dplyr::select(owner_group, fin_structure) |>
  dplyr::filter(!is.na(fin_structure), fin_structure != 98, !is.na(owner_group)) |>
  dplyr::mutate(
    fin_structure_text = dplyr::case_when(
      fin_structure == 1 ~ "Jährlicher Fixbetrag",
      fin_structure == 2 ~ "Betrag pro Eingriff",
      fin_structure == 3 ~ "Kombination",
      fin_structure == 4 ~ "Keine Präferenz"
    ),
    fin_structure_text = factor(fin_structure_text, levels = c(
      "Jährlicher Fixbetrag", "Betrag pro Eingriff", "Kombination", "Keine Präferenz"
    ))
  ) |>
  dplyr::count(owner_group, fin_structure_text, .drop = FALSE) |>
  dplyr::group_by(owner_group) |>
  dplyr::mutate(pct = n / sum(n)) |>
  dplyr::ungroup()

# 2) Erstellung des Balkendiagramms
p_structure_final <- ggplot2::ggplot(structure_plot_data, 
  ggplot2::aes(x = fin_structure_text, y = pct, fill = owner_group)) +
  
  ggplot2::geom_bar(stat = "identity", position = ggplot2::position_dodge(0.8, preserve = "single"), width = 0.7) +
  
  ggplot2::geom_text(
    ggplot2::aes(label = ifelse(pct > 0, scales::percent(pct, accuracy = 1), "")),
    position = ggplot2::position_dodge(0.8, preserve = "single"),
    vjust = -0.5, size = 3.2, fontface = "bold"
  ) +
  
  ggplot2::scale_fill_manual(values = c("Gerätebesitzer" = SURF_PURPLE, "Nicht-Besitzer" = SURF_PINK)) +
  ggplot2::scale_y_continuous(labels = scales::percent, limits = c(0, max(structure_plot_data$pct, 0.1) * 1.2)) +
  
  ggplot2::labs(
    title = "Präferierte Vergütungsstruktur",
    subtitle = "Vergleich der Auszahlungslogik zwischen Besitzern und Nicht-Besitzern",
    x = NULL, y = "Anteil innerhalb der Gruppe (%)", fill = "Status"
  ) +
  theme_surf() +
  surf_legend_bottom() +
  ggplot2::scale_x_discrete(labels = function(x) stringr::str_wrap(x, width = 15), drop = FALSE)

# Branding
brand_plot_surf(p_structure_final)

```

```{r}
#| label: plot-06-13-structure-scenario-refined
#| warning: false
#| message: false

# 1) Datenaufbereitung
structure_scenario_data <- daten_analysis |>
  dplyr::select(owner_group, fin_structure, rand_freq) |>
  dplyr::filter(!is.na(fin_structure), fin_structure != 98, !is.na(owner_group), !is.na(rand_freq)) |>
  dplyr::mutate(
    rand_freq = force_rand_freq_order(rand_freq),
    fin_structure_text = dplyr::case_when(
      fin_structure == 1 ~ "Fixum",
      fin_structure == 2 ~ "pro Eingriff",
      fin_structure == 3 ~ "Kombi",
      fin_structure == 4 ~ "keine Präf."
    ),
    fin_structure_text = factor(fin_structure_text, levels = c("Fixum", "pro Eingriff", "Kombi", "keine Präf."))
  ) |>
  dplyr::count(rand_freq, owner_group, fin_structure_text, .drop = FALSE) |>
  dplyr::group_by(rand_freq, owner_group) |>
  dplyr::mutate(pct = n / sum(n)) |>
  dplyr::ungroup()

# 2) Visualisierung (mit rotierter Beschriftung gegen Überlappung)
p_structure_scen <- ggplot2::ggplot(structure_scenario_data, 
  ggplot2::aes(x = fin_structure_text, y = pct, fill = owner_group)) +
  ggplot2::geom_bar(stat = "identity", position = ggplot2::position_dodge(0.8, preserve = "single"), width = 0.7) +
  ggplot2::geom_text(
    ggplot2::aes(label = ifelse(pct > 0.03, scales::percent(pct, accuracy = 1), "")),
    position = ggplot2::position_dodge(0.8, preserve = "single"),
    vjust = -0.5, size = 2.5, fontface = "bold"
  ) +
  ggplot2::facet_wrap(~ rand_freq, labeller = ggplot2::as_labeller(function(x) paste(x, "Eingriffe/Jahr"))) +
  ggplot2::scale_fill_manual(values = c("Gerätebesitzer" = SURF_PURPLE, "Nicht-Besitzer" = SURF_PINK)) +
  ggplot2::scale_y_continuous(labels = scales::percent, limits = c(0, max(structure_scenario_data$pct, 0.1) * 1.3)) +
  ggplot2::labs(title = "Vergütungsstruktur im Szenarien-Vergleich", x = NULL, y = "Anteil pro Gruppe (%)", fill = "Status") +
  theme_surf() +
  surf_legend_bottom() +
  # Rotation der X-Labels, damit sie in den Facets nicht überlappen
  ggplot2::theme(axis.text.x = ggplot2::element_text(angle = 45, hjust = 1, size = 8))

# brand_plot_surf(p_structure_scen)

```

```{r}
#| label: 06-incentive-by-structure-final
#| warning: false
#| message: false

# 1) Datenaufbereitung (ohne 500€ Ausreißer)
incentive_struct_base <- daten_analysis |>
  dplyr::mutate(
    val_raw = as.character(fin_amount_year),
    amount_real = dplyr::case_when(
      val_raw == "1"  ~ 0, val_raw == "2"  ~ 15, val_raw == "3"  ~ 30,
      val_raw == "4"  ~ 50, val_raw == "5"  ~ 75, val_raw == "6"  ~ 100,
      val_raw == "7"  ~ 125, val_raw == "8"  ~ 150, val_raw == "9"  ~ 175,
      val_raw == "10" ~ 200, val_raw == "11" ~ 250,
      TRUE ~ NA_real_
    ),
    fin_structure_text = dplyr::case_when(
      fin_structure == 1 ~ "Jährlicher Fixbetrag",
      fin_structure == 2 ~ "Betrag pro Eingriff",
      fin_structure == 3 ~ "Kombination aus beidem",
      fin_structure == 4 ~ "Keine Präferenz"
    )
  ) |>
  dplyr::filter(!is.na(amount_real), !is.na(owner_group), !is.na(fin_structure_text))

# 2) Statistiken
stats_struct_group <- incentive_struct_base |>
  dplyr::group_by(Vergütungsstruktur = fin_structure_text, Status = owner_group) |>
  dplyr::summarise(n = dplyr::n(), mean_val = mean(amount_real), .groups = "drop")

stats_struct_total <- incentive_struct_base |>
  dplyr::group_by(Vergütungsstruktur = fin_structure_text) |>
  dplyr::summarise(Status = "Gesamt", n = dplyr::n(), mean_val = mean(amount_real), .groups = "drop")

# 3) Struktur-Template für Konsistenz
template_struct <- expand.grid(
  Vergütungsstruktur = c("Jährlicher Fixbetrag", "Betrag pro Eingriff", "Kombination aus beidem", "Keine Präferenz"),
  Status = c("Gerätebesitzer", "Nicht-Besitzer", "Gesamt"),
  stringsAsFactors = FALSE
)

tbl_struct_final <- template_struct |>
  dplyr::left_join(dplyr::bind_rows(stats_group_struct = stats_struct_group, stats_total_struct = stats_struct_total),
                   by = c("Vergütungsstruktur", "Status")) |>
  dplyr::mutate(
    n = tidyr::replace_na(n, 0),
    `Ø Betrag` = ifelse(n > 0, sprintf("%.2f €", mean_val), "-"),
    Status = factor(Status, levels = c("Gerätebesitzer", "Nicht-Besitzer", "Gesamt")),
    Vergütungsstruktur = factor(Vergütungsstruktur, levels = c("Jährlicher Fixbetrag", "Betrag pro Eingriff", "Kombination aus beidem", "Keine Präferenz"))
  ) |>
  dplyr::arrange(Vergütungsstruktur, Status) |>
  dplyr::select(Vergütungsstruktur, Status, n, `Ø Betrag`)
# 
# # 4) Flextable
# ft_struct_incentive <- tbl_struct_final |>
#   flextable::flextable() |>
#   flextable::bg(bg = "#F5F5F5", part = "header") |>
#   flextable::bold(part = "header") |>
#   flextable::color(color = "#602890", i = ~ Status == "Gesamt") |>
#   flextable::bold(i = ~ Status == "Gesamt") |>
#   flextable::bg(i = ~ Status == "Gesamt", bg = "#F9F3F9") |>
#   flextable::merge_v(j = 1) |>
#   flextable::valign(j = 1, valign = "top") |>
#   flextable::border_remove() |>
#   flextable::hline(i = c(3, 6, 9), border = officer::fp_border(color = "#D9D9D9", width = 1)) |>
#   flextable::set_caption(caption = "Erwartete Entschädigungshöhe nach gewünschter Vergütungsstruktur") |>
#   flextable::autofit()

# ft_struct_incentive

```

```{r}
#| label: plot-06-14-incentive-by-structure-final
#| warning: false
#| message: false

# 1) Plot-Daten vorbereiten
plot_struct_clean <- tbl_struct_final |>
  dplyr::filter(Status != "Gesamt") |>
  dplyr::mutate(mean_num = as.numeric(gsub(" €", "", gsub("-", "0", `Ø Betrag`))))

# 2) Visualisierung
p_incentive_struct_viz <- ggplot2::ggplot(plot_struct_clean, 
  ggplot2::aes(x = Vergütungsstruktur, y = mean_num, fill = Status)) +
  
  # Balken
  ggplot2::geom_bar(stat = "identity", position = ggplot2::position_dodge(0.8, preserve = "single"), width = 0.7) +
  
  # Euro-Labels
  ggplot2::geom_text(
    ggplot2::aes(label = ifelse(n > 0, `Ø Betrag`, "")),
    position = ggplot2::position_dodge(0.8, preserve = "single"),
    vjust = -0.5, size = 3, fontface = "bold"
  ) +
  
  # FALLZAHLEN am oberen Rand (versetzt und farblich passend)
  ggplot2::geom_text(
    ggplot2::aes(y = 300, label = paste0("n=", n), colour = Status),
    position = ggplot2::position_dodge(0.8, preserve = "single"),
    size = 2.8, fontface = "bold.italic", show.legend = FALSE
  ) +
  
  # Design & Farben
  ggplot2::scale_fill_manual(values = c("Gerätebesitzer" = SURF_PURPLE, "Nicht-Besitzer" = SURF_PINK)) +
  ggplot2::scale_colour_manual(values = c("Gerätebesitzer" = SURF_PURPLE, "Nicht-Besitzer" = SURF_PINK)) +
  ggplot2::scale_y_continuous(limits = c(0, 330), breaks = seq(0, 250, by = 50), labels = function(x) paste0(x, " €")) +
  
  ggplot2::labs(
    title = "Monetäre Erwartung nach Strukturtyp",
    subtitle = "Zusammenhang zwischen Auszahlungslogik und Entschädigungshöhe",
    x = NULL, y = "Ø Erwartete Entschädigung (€)"
  ) +
  theme_surf() +
  surf_legend_bottom() +
  # Textumbruch für die langen X-Achsen-Labels
  ggplot2::scale_x_discrete(labels = function(x) stringr::str_wrap(x, width = 15))

# brand_plot_surf(p_incentive_struct_viz)

```

### Form und Struktur der Vergütung: Typologisierungsansätze und Vergütungserwartungen

Die Kombination aus der Vergütungsform (dem Auszahlungsweg, z. B.
Stromrechnung vs. Bankkonto) und der Vergütungsstruktur (der
Berechnungslogik, z. B. Fixum vs. variable Zahlung) erlaubt es,
spezifische Nutzer-Typologien zu identifizieren. Diese Matrix-Analyse
gibt Aufschluss darüber, welche „Anreiz-Pakete“ in der Stichprobe
dominieren und wie die gewählte Kombination mit der monetären
Erwartungshaltung korreliert.

```{r}
#| label: plot-06-16-typology-distribution-pure
#| warning: false
#| message: false

# 1) Datenaufbereitung: Rein auf Häufigkeiten fokussiert
typology_dist_data <- daten_analysis |>
  dplyr::mutate(
    form_label = dplyr::case_when(
      fin_form == 1 ~ "Stromrechnung",
      fin_form == 2 ~ "Direktes Konto",
      fin_form == 3 ~ "Bonuspunkte",
      fin_form == 4 ~ "Keine Präferenz",
      TRUE ~ NA_character_
    ),
    struct_label = dplyr::case_when(
      fin_structure == 1 ~ "Fixbetrag",
      fin_structure == 2 ~ "Pro Eingriff",
      fin_structure == 3 ~ "Kombination",
      fin_structure == 4 ~ "Keine Präf.",
      TRUE ~ NA_character_
    )
  ) |>
  dplyr::filter(!is.na(form_label), !is.na(struct_label)) |>
  # Zählen der Kombinationen
  dplyr::group_by(form_label, struct_label) |>
  dplyr::summarise(n = dplyr::n(), .groups = "drop")

# 2) Visualisierung als reine Häufigkeits-Matrix
p_typology_dist <- ggplot2::ggplot(typology_dist_data, 
  ggplot2::aes(x = struct_label, y = form_label)) +
  
  # Die "Balloons": Größe und Farbintensität basieren auf der Fallzahl n
  ggplot2::geom_point(ggplot2::aes(size = n, colour = n), alpha = 0.8) +
  
  # Fallzahl (n) direkt über oder in den Punkten positionieren
  # Wir setzen sie hier zentral in den Punkt für maximale Klarheit
  ggplot2::geom_text(
    ggplot2::aes(label = n), 
    colour = "white", fontface = "bold", size = 3.5
  ) +
  
  # Farbskala: Von SURF_PINK (selten) zu SURF_PURPLE (häufig)
  ggplot2::scale_colour_gradient(low = "#EFA9D1", high = "#602890", name = "Anzahl (n)") +
  
  # Punktgröße anpassen (Sichtbarkeit der Unterschiede erhöhen)
  ggplot2::scale_size_area(max_size = 22, guide = "none") +
  
  # Achsen-Design
  ggplot2::scale_y_discrete(expand = ggplot2::expansion(add = c(0.6, 0.6))) +
  ggplot2::scale_x_discrete(expand = ggplot2::expansion(add = c(0.6, 0.6))) +
  
  ggplot2::labs(
    title = "Verteilung der bevorzugten Vergütungstypen",
    subtitle = "Häufigkeit der Kombinationen aus Auszahlungsform und -struktur",
    x = "Struktur der Vergütung",
    y = "Form der Vergütung",
    caption = "Die Punktgröße und Farbintensität verdeutlichen die Popularität der jeweiligen Kombination."
  ) +
  theme_surf() +
  ggplot2::theme(
    panel.grid.major = ggplot2::element_line(colour = "grey95"),
    legend.position = "right"
  )

# Branding & Anzeige
# brand_plot_surf(p_typology_dist)
```

```{r}
#| label: plot-06-15-remuneration-typology-final-fixed
#| warning: false
#| message: false

# 1) Datenaufbereitung (Mapping & Gruppierung)
typology_data <- daten_analysis |>
  dplyr::mutate(
    val_raw = as.character(fin_amount_year),
    amount_real = dplyr::case_when(
      val_raw == "1"  ~ 0, val_raw == "2"  ~ 15, val_raw == "3"  ~ 30,
      val_raw == "4"  ~ 50, val_raw == "5"  ~ 75, val_raw == "6"  ~ 100,
      val_raw == "7"  ~ 125, val_raw == "8"  ~ 150, val_raw == "9"  ~ 175,
      val_raw == "10" ~ 200, val_raw == "11" ~ 250,
      TRUE ~ NA_real_
    ),
    form_label = dplyr::case_when(
      fin_form == 1 ~ "Stromrechnung",
      fin_form == 2 ~ "Direktes Konto",
      fin_form == 3 ~ "Bonuspunkte",
      fin_form == 4 ~ "Keine Präferenz",
      TRUE ~ "Sonstiges"
    ),
    struct_label = dplyr::case_when(
      fin_structure == 1 ~ "Fixbetrag",
      fin_structure == 2 ~ "Pro Eingriff",
      fin_structure == 3 ~ "Kombination",
      fin_structure == 4 ~ "Keine Präf.",
      TRUE ~ "Sonstiges"
    )
  ) |>
  dplyr::filter(!is.na(amount_real), !is.na(form_label), !is.na(struct_label), 
                form_label != "Sonstiges", struct_label != "Sonstiges") |>
  dplyr::group_by(form_label, struct_label) |>
  dplyr::summarise(
    n = dplyr::n(),
    avg_amount = mean(amount_real),
    .groups = "drop"
  )

# 2) Visualisierung
p_typology_matrix_final <- ggplot2::ggplot(typology_data, 
  ggplot2::aes(x = struct_label, y = form_label)) +
  
  # Die "Balloons"
  ggplot2::geom_point(ggplot2::aes(size = n, colour = avg_amount), alpha = 0.75) +
  
  # Beschriftung 2: Ø € (ÜBER dem Kreis)
  # Ein etwas größerer vjust-Wert schiebt die Zahl sicher über den Rand
  ggplot2::geom_text(
    ggplot2::aes(label = paste0(round(avg_amount), " €")), 
    vjust = -2.5, colour = "grey10", size = 3.2, fontface = "bold"
  ) +
  
  # Farbskala & Design
  ggplot2::scale_colour_gradient(low = SURF_PINK, high = SURF_PURPLE, name = "Ø Erwartung (€)") +
  ggplot2::scale_size_area(max_size = 18, guide = "none") +
  
  # Achsen erweitern für Platz der Labels (0.9 sorgt für genug Puffer oben/unten)
  ggplot2::scale_y_discrete(expand = ggplot2::expansion(add = c(0.9, 1.1))) +
  ggplot2::scale_x_discrete(expand = ggplot2::expansion(add = c(0.7, 0.7))) +
  
  ggplot2::labs(
    title = "Typologie der Vergütungspräferenzen",
    subtitle = "Im Kreis: Fallzahl (n) | Über dem Kreis: Ø Jährliche Forderung (€)",
    x = "Struktur der Auszahlung",
    y = "Form der Auszahlung"
  ) +
  theme_surf() +
  ggplot2::theme(
    panel.grid.major = ggplot2::element_line(colour = "grey95"),
    legend.position = "right"
  )

# Branding & Anzeige
brand_plot_surf(p_typology_matrix_final)
```


## Kontrolloptionen

::: {.callout-note appearance="simple"}
**Item: Bedeutung von Kontroll- und Eingriffsmöglichkeiten**

*"Wie wichtig sind Ihnen die folgenden Möglichkeiten im Rahmen der automatischen Steuerung durch die SURF-Plattform?"*

**Abgefragte Aspekte:**

  - Zeitliche Flexibilität (config_depth): Selbst festlegen zu können, zu welchen Tageszeiten Geräte in meinem Haushalt durch die SURF-Plattform gesteuert werden können.

  - Override-Option (config_override): Die Möglichkeit, die automatische Steuerung jederzeit und sofort zu beenden.

  - Geräteauswahl (config_device): Selbst festlegen zu können, welche meiner Geräte durch die SURF-Plattform gesteuert werden können, und welche nicht.

**Antwortoptionen (Skala 0 bis 4):**

  - 0 - Überhaupt nicht wichtig

  - 1 - Eher unwichtig

  - 2 - Teils, teils

  - 3 - Eher wichtig

  - 4 - Sehr wichtig
  
:::

```{r}
#| label: plot-07-01-control-importance
#| warning: false
#| message: false

# 1) Datenaufbereitung
# Die Spalte für "Tageszeiten" heißt im Datensatz 'config_depth'
control_needs_data <- daten_analysis |>
  dplyr::select(
    owner_group, 
    config_depth, 
    config_override, 
    config_device
  ) |>
  tidyr::pivot_longer(
    cols = starts_with("config_"),
    names_to = "item",
    values_to = "value"
  ) |>
  # Filtere nur valide Werte der 0-4 Skala (98/99/NA ausschließen)
  dplyr::filter(!is.na(value), value >= 0, value <= 4) |> 
  dplyr::mutate(
    item_label = dplyr::recode(item,
      "config_depth"    = "Zeitfenster festlegen",
      "config_override" = "Jederzeit beenden (Override)",
      "config_device"   = "Geräteauswahl bestimmen"
    )
  ) |>
  dplyr::group_by(item_label, owner_group) |>
  dplyr::summarise(mean_ci_n(value), .groups = "drop")

# 2) Visualisierung auf der 0-4 Skala
p_control_needs <- ggplot2::ggplot(control_needs_data, 
  ggplot2::aes(x = mean, y = reorder(item_label, mean), colour = owner_group)) +
  
  # Vertikale Hilfslinie beim neutralen Mittelpunkt (2.0)
  ggplot2::geom_vline(xintercept = 2, linetype = "dotted", colour = "grey70") +
  
  ggplot2::geom_errorbarh(
    ggplot2::aes(xmin = ymin, xmax = ymax), 
    height = 0.2, alpha = 0.6
  ) +
  ggplot2::geom_point(size = 3.5) +
  
  # Labels für die Mittelwerte (0.00 bis 4.00)
  ggplot2::geom_text(
    ggplot2::aes(label = sprintf("%.2f", mean)), 
    vjust = -1.5, size = 3.2, fontface = "bold", show.legend = FALSE
  ) +
  
  ggplot2::scale_colour_manual(values = c("Gerätebesitzer" = SURF_PURPLE, "Nicht-Besitzer" = SURF_PINK)) +
  
  # Achsenskalierung fest auf 0 bis 4
  ggplot2::scale_x_continuous(
    limits = c(0, 4.5), 
    breaks = 0:4, 
    labels = 0:4
  ) +
  
  ggplot2::labs(
    title = "Wichtigkeit von Kontrollmöglichkeiten",
    subtitle = "Mittelwerte mit 95% Konfidenzintervall (Skala 0 bis 4)",
    x = "Wichtigkeit (0=Gering, 4=Hoch)",
    y = NULL,
    colour = "Status"
  ) +
  theme_surf() +
  surf_legend_bottom()

# Branding & Anzeige
p_control_needs_branded <- brand_plot_surf(p_control_needs)
p_control_needs_branded

```

```{r}
#| label: plot-07-02-control-importance-by-freq
#| warning: false
#| message: false

# 1) Datenaufbereitung mit Einbezug der Steuerungshäufigkeit
control_freq_data <- daten_analysis |>
  dplyr::select(
    owner_group, 
    rand_freq,
    config_depth, 
    config_override, 
    config_device
  ) |>
  tidyr::pivot_longer(
    cols = c(config_depth, config_override, config_device),
    names_to = "item",
    values_to = "value"
  ) |>
  # Filtere valide Werte (0-4) und stelle sicher, dass rand_freq korrekt sortiert ist
  dplyr::filter(!is.na(value), value >= 0, value <= 4) |> 
  dplyr::mutate(
    rand_freq = force_rand_freq_order(rand_freq),
    item_label = dplyr::recode(item,
      "config_depth"    = "Zeitfenster festlegen",
      "config_override" = "Jederzeit beenden (Override)",
      "config_device"   = "Geräteauswahl bestimmen"
    )
  ) |>
  # Gruppierung nach Item, Status und der experimentellen Frequenz
  dplyr::group_by(item_label, owner_group, rand_freq) |>
  dplyr::summarise(mean_ci_n(value), .groups = "drop")

# 2) Visualisierung: Facettierung nach Kontroll-Item
p_control_freq <- ggplot2::ggplot(control_freq_data, 
  ggplot2::aes(x = rand_freq, y = mean, colour = owner_group, group = owner_group)) +
  
  # Vertikale Facetten für die drei Aspekte
  ggplot2::facet_wrap(~ item_label, ncol = 3) +
  
  # Verbindungslinien und Punkte
  ggplot2::geom_line(linewidth = 1, alpha = 0.5) +
  ggplot2::geom_errorbar(
    ggplot2::aes(ymin = ymin, ymax = ymax), 
    width = 0.15, alpha = 0.7
  ) +
  ggplot2::geom_point(size = 3) +
  
  # Labels für die Mittelwerte
  ggplot2::geom_text(
    ggplot2::aes(label = sprintf("%.2f", mean)), 
    vjust = -1.5, size = 2.8, fontface = "bold", show.legend = FALSE
  ) +
  
  ggplot2::scale_colour_manual(values = c("Gerätebesitzer" = SURF_PURPLE, "Nicht-Besitzer" = SURF_PINK)) +
  
  # Achsenskalierung auf 0-4
  ggplot2::scale_y_continuous(limits = c(0, 4.5), breaks = 0:4) +
  
  ggplot2::labs(
    title = "Einfluss der Eingriffshäufigkeit auf Kontrollwünsche",
    subtitle = "Mittelwerte (0-4) differenziert nach Szenario (Eingriffe pro Jahr)",
    x = "Steuerungshäufigkeit (Szenario)",
    y = "Wichtigkeit (0=Gering, 4=Hoch)",
    colour = "Status"
  ) +
  theme_surf() +
  surf_legend_bottom() +
  # X-Achsen Beschriftung leicht optimieren
  ggplot2::theme(axis.text.x = ggplot2::element_text(angle = 0, hjust = 0.5))

# Branding & Anzeige
p_control_freq_branded <- brand_plot_surf(p_control_freq)
p_control_freq_branded
```

## Informations und Entscheidungstransparenz

Transparenz gilt als Schlüssel für die Akzeptanz automatisierter Systeme. Hier wurde abgefragt, welche Informationstiefe die Befragten benötigen, um den Entscheidungen der SURF-Plattform vertrauen zu können.

::: {.callout-note appearance="simple"} 

Item: Mindest-Informationsbedarf für Systemvertrauen

"Wie viel Informationen über die automatischen Entscheidungen der SURF-Plattform benötigen Sie mindestens, um diesen vertrauen zu können?"

Antwortoptionen:

-  Basisinformationen: Nur wesentliche Fakten (Mein Flexibilitätsbeitrag, Auswirkungen auf den Haushalt, finanzielle Gewinne).

-  KI-Inputdaten: Zusätzlich die zugrunde liegenden Daten (Netzsituation, Auslastungsvorhersagen, Wetter).

-  Interaktive Erklärung: Die KI soll auf Nachfrage Details zu konkreten Entscheidungen erklären können (Explainable AI).
    
:::

```{r}
#| label: plot-08-01-info-trust-level
#| warning: false
#| message: false

# 1) Datenaufbereitung
info_trust_data <- daten_analysis |>
  dplyr::select(owner_group, info_trust) |>
  # 98/99/NA ausschließen (Skala 1 bis 3)
  dplyr::filter(!is.na(info_trust), info_trust >= 1, info_trust <= 3) |>
  dplyr::mutate(
    # Mapping der Labels
    info_label = dplyr::recode(as.character(info_trust),
      "1" = "Basisinformationen",
      "2" = "Zusätzliche KI-Inputdaten",
      "3" = "Interaktive Detail-Erklärung"
    ),
    # REIHENFOLGE: Für die Anzeige von oben nach unten (Basis -> KI -> Interaktiv)
    # In ggplot (y-Achse) wird das letzte Level oben angezeigt.
    info_label = factor(info_label, levels = c(
      "Interaktive Detail-Erklärung",
      "Zusätzliche KI-Inputdaten", 
      "Basisinformationen"
    ))
  ) |>
  # Prozentberechnung pro Gruppe
  dplyr::count(owner_group, info_label) |>
  dplyr::group_by(owner_group) |>
  dplyr::mutate(pct = n / sum(n)) |>
  dplyr::ungroup()

# 2) Visualisierung
p_info_trust <- ggplot2::ggplot(info_trust_data, 
  ggplot2::aes(x = pct, y = info_label, fill = owner_group)) +
  
  # Balken (nebeneinander/dodge)
  ggplot2::geom_col(position = ggplot2::position_dodge(width = 0.8), width = 0.7) +
  
  # Prozent-Labels rechts neben den Balken
  ggplot2::geom_text(
    ggplot2::aes(label = scales::percent(pct, accuracy = 1)),
    position = ggplot2::position_dodge(width = 0.8),
    hjust = -0.2, 
    size = 3.2, 
    fontface = "bold"
  ) +
  
  # Farbschema SURF
  ggplot2::scale_fill_manual(values = c("Gerätebesitzer" = SURF_PURPLE, "Nicht-Besitzer" = SURF_PINK)) +
  
  # Achsen-Einstellungen
  ggplot2::scale_x_continuous(
    labels = scales::percent, 
    limits = c(0, max(info_trust_data$pct) * 1.25),
    expand = c(0, 0)
  ) +
  
  ggplot2::labs(
    title = "Benötigte Informationstiefe für Systemvertrauen",
    subtitle = "Reihenfolge von Basisinformationen bis zu interaktiven Details",
    x = "Anteil innerhalb der Gruppe (%)",
    y = NULL,
    fill = "Status"
  ) +
  theme_surf() +
  surf_legend_bottom() +
  # Textumbruch für die Labels der Y-Achse
  ggplot2::scale_y_discrete(labels = function(x) stringr::str_wrap(x, width = 20))

# Branding & Anzeige
p_info_trust_branded <- brand_plot_surf(p_info_trust)
p_info_trust_branded

```

```{r}
#| label: plot-08-03-info-trust-stacked
#| warning: false
#| message: false

# 1) Datenaufbereitung für 100% Stacked Bar
info_stacked_data <- daten_analysis |>
  dplyr::select(owner_group, rand_freq, info_trust) |>
  dplyr::filter(!is.na(info_trust), info_trust >= 1, info_trust <= 3) |>
  dplyr::mutate(
    rand_freq = force_rand_freq_order(rand_freq),
    # Ordnung der Information: Von einfach (unten) nach komplex (oben)
    info_label = dplyr::recode(as.character(info_trust),
      "1" = "Basisinformationen",
      "2" = "KI-Inputdaten",
      "3" = "Interaktive Erklärung"
    ),
    info_label = factor(info_label, levels = c(
      "Interaktive Erklärung",
      "KI-Inputdaten",
      "Basisinformationen"
    ))
  ) |>
  dplyr::count(rand_freq, owner_group, info_label) |>
  dplyr::group_by(rand_freq, owner_group) |>
  dplyr::mutate(pct = n / sum(n)) |>
  dplyr::ungroup()

# 2) Visualisierung als 100% Stacked Bar
p_info_stacked <- ggplot2::ggplot(info_stacked_data, 
  ggplot2::aes(x = rand_freq, y = pct, fill = info_label)) +
  
  # 100% gestapelte Balken
  ggplot2::geom_col(position = "fill", width = 0.7, colour = "white", linewidth = 0.2) +
  
  # Prozent-Labels direkt in die Segmente (nur wenn Segment groß genug ist)
  ggplot2::geom_text(
    ggplot2::aes(label = ifelse(pct > 0.08, scales::percent(pct, accuracy = 1), "")),
    position = ggplot2::position_stack(vjust = 0.5),
    size = 3, colour = "white", fontface = "bold"
  ) +
  
  # Facettierung nach Status (Besitzer vs. Nicht-Besitzer)
  ggplot2::facet_wrap(~ owner_group) +
  
  # SURF Farbskala (von Hell nach Dunkel für Informationstiefe)
  ggplot2::scale_fill_manual(
    values = c(
      "Basisinformationen" = "#E81878",  # SURF PINK
      "KI-Inputdaten"      = "#902088",  # SURF MAG
      "Interaktive Erklärung" = "#602890" # SURF PURPLE
    )
  ) +
  
  # Achsen-Design
  ggplot2::scale_y_continuous(labels = scales::percent, expand = c(0, 0)) +
  
  ggplot2::labs(
    title = "Zusammensetzung des Informationsbedarfs",
    subtitle = "Wie sich die Ansprüche mit steigender Steuerungshäufigkeit verschieben",
    x = "Steuerungshäufigkeit (Eingriffe pro Jahr)",
    y = "Anteil der Befragten (%)",
    fill = "Gewünschte Informationstiefe"
  ) +
  theme_surf() +
  surf_legend_bottom(nrow = 1)

# Branding & Anzeige
p_info_stacked_branded <- brand_plot_surf(p_info_stacked)
p_info_stacked_branded
```

## Teilahmemotive

Zum Abschluss der inhaltlichen Analyse betrachten wir die Teilnahmemotive. Hierbei wurde erhoben, welcher Aspekt für die Befragten den ausschlaggebenden Impuls für eine Teilnahme an der SURF-Plattform darstellt. Dies ist für das Marketing und die Zielgruppenansprache der Plattform von zentraler Bedeutung.

::: {.callout-note appearance="simple"} 

Item: Zentrales Teilnahmemotiv

"Was motiviert Sie am meisten zur Teilnahme an der SURF-Plattform?"

Optionen:

-  Finanzielle Vergütung

-  Technologisches Interesse

-  Umweltschutz

-  Netzstabilität

-  Sonstiges

-  Weiß ich nicht 

:::

```{r}
#| label: plot-09-01-participation-motives-ordered
#| warning: false
#| message: false

# 1) Datenaufbereitung
motive_data <- daten_analysis |>
  dplyr::select(owner_group, motive) |>
  # 98 (Weiß ich nicht) und NA ausschließen
  dplyr::filter(!is.na(motive), !motive %in% c("98", "99")) |>
  dplyr::mutate(
    motive_label = dplyr::case_when(
      motive == "1" ~ "Finanzielle Vergütung",
      motive == "2" ~ "Technologisches Interesse",
      motive == "3" ~ "Umweltschutz",
      motive == "4" ~ "Netzstabilität",
      motive == "-oth-" ~ "Sonstiges",
      TRUE ~ "Sonstiges"
    )
  )

# 2) Berechnung der Anteile und Sortierung nach Gerätebesitzern
motive_stats <- motive_data |>
  dplyr::count(owner_group, motive_label) |>
  dplyr::group_by(owner_group) |>
  dplyr::mutate(pct = n / sum(n)) |>
  dplyr::ungroup()

# Hilfsvariable für die Sortierung: Prozente nur der Besitzer extrahieren
order_logic <- motive_stats |>
  dplyr::filter(owner_group == "Gerätebesitzer") |>
  dplyr::arrange(pct) |> # Aufsteigend sortieren für ggplot y-Achse (höchster Wert landet oben)
  dplyr::pull(motive_label)

# Faktor-Reihenfolge anwenden
motive_stats <- motive_stats |>
  dplyr::mutate(motive_label = factor(motive_label, levels = order_logic))

# 3) Visualisierung
p_motive <- ggplot2::ggplot(motive_stats, 
  ggplot2::aes(x = pct, y = motive_label, fill = owner_group)) +
  
  # Balken nebeneinander
  ggplot2::geom_col(position = ggplot2::position_dodge(width = 0.8), width = 0.7) +
  
  # Prozent-Labels
  ggplot2::geom_text(
    ggplot2::aes(label = scales::percent(pct, accuracy = 1)),
    position = ggplot2::position_dodge(width = 0.8),
    hjust = -0.1, size = 3.2, fontface = "bold"
  ) +
  
  # SURF Farbschema
  ggplot2::scale_fill_manual(values = c("Gerätebesitzer" = SURF_PURPLE, "Nicht-Besitzer" = SURF_PINK)) +
  
  # Achsen-Einstellungen
  ggplot2::scale_x_continuous(
    labels = scales::percent, 
    limits = c(0, max(motive_stats$pct) * 1.3),
    expand = c(0, 0)
  ) +
  
  ggplot2::labs(
    title = "Zentrale Teilnahmemotive",
    subtitle = "Sortiert nach Relevanz für Gerätebesitzer (absteigend)",
    x = "Anteil innerhalb der Gruppe (%)",
    y = NULL,
    fill = "Status"
  ) +
  theme_surf() +
  surf_legend_bottom()

# Branding & Anzeige
p_motive_branded <- brand_plot_surf(p_motive)
p_motive_branded

```

```{r}
#| label: plot-09-01-participation-motives-stacked
#| warning: false
#| message: false

# 1) Datenaufbereitung
motive_stacked_data <- daten_analysis |>
  dplyr::select(owner_group, motive) |>
  # 98 (Weiß ich nicht) und NA ausschließen
  dplyr::filter(!is.na(motive), !motive %in% c("98", "99"), !is.na(owner_group)) |>
  dplyr::mutate(
    motive_label = dplyr::case_when(
      motive == "1" ~ "Finanzielle Vergütung",
      motive == "2" ~ "Technologisches Interesse",
      motive == "3" ~ "Umweltschutz",
      motive == "4" ~ "Netzstabilität",
      TRUE ~ "Sonstiges"
    )
  )

# 2) Anteile berechnen und Sortierung festlegen
motive_stats_stacked <- motive_stacked_data |>
  dplyr::count(owner_group, motive_label) |>
  dplyr::group_by(owner_group) |>
  dplyr::mutate(pct = n / sum(n)) |>
  dplyr::ungroup()

# Sortierung der Motive im Stapel basierend auf der Relevanz für Gerätebesitzer
# (Finanzielle Vergütung ganz unten für bessere Vergleichbarkeit)
motive_order <- motive_stats_stacked |>
  dplyr::filter(owner_group == "Gerätebesitzer") |>
  dplyr::arrange(desc(pct)) |>
  dplyr::pull(motive_label)

motive_stats_stacked <- motive_stats_stacked |>
  dplyr::mutate(motive_label = factor(motive_label, levels = motive_order))

# 3) Visualisierung als gestapelte Balken
p_motive_stacked <- ggplot2::ggplot(motive_stats_stacked, 
  ggplot2::aes(x = owner_group, y = pct, fill = motive_label)) +
  
  # Gestapelte Balken (100%)
  ggplot2::geom_col(position = "fill", width = 0.6, colour = "white", linewidth = 0.3) +
  
  # Prozent-Labels direkt in die Segmente (nur wenn Segment > 5%)
  ggplot2::geom_text(
    ggplot2::aes(label = ifelse(pct > 0.05, scales::percent(pct, accuracy = 1), "")),
    position = ggplot2::position_stack(vjust = 0.5),
    size = 3.5, colour = "white", fontface = "bold"
  ) +
  
  # SURF Farbskala für die Motive
  ggplot2::scale_fill_manual(
    values = c(
      "Finanzielle Vergütung"   = "#E81878", # SURF PINK
      "Umweltschutz"           = "#602890", # SURF PURPLE
      "Netzstabilität"         = "#902088", # SURF MAG
      "Technologisches Interesse" = "#2B2B2B", # SURF TEXT
      "Sonstiges"              = "#D9D9D9"  # SURF GRID
    )
  ) +
  
  # Achsen-Design
  ggplot2::scale_y_continuous(labels = scales::percent, expand = c(0, 0)) +
  
  ggplot2::labs(
    title = "Struktur der Teilnahmemotive",
    subtitle = "Relativer Motiv-Mix im Vergleich zwischen Besitzern und Nicht-Besitzern",
    x = NULL,
    y = "Anteil der Befragten (%)",
    fill = "Zentrales Motiv"
  ) +
  theme_surf() +
  surf_legend_bottom(nrow = 2)

# Branding & Anzeige
p_motive_stacked_branded <- brand_plot_surf(p_motive_stacked)
p_motive_stacked_branded
```

### Nach Steuerungshäufigkeit

```{r}
#| label: plot-09-02-motives-by-frequency-stacked
#| warning: false
#| message: false

# 1) Datenaufbereitung
motive_freq_data <- daten_analysis |>
  dplyr::select(owner_group, rand_freq, motive) |>
  # Ungültige Werte ausschließen
  dplyr::filter(!is.na(motive), !motive %in% c("98", "99"), !is.na(owner_group)) |>
  dplyr::mutate(
    # Frequenz ordnen
    rand_freq = force_rand_freq_order(rand_freq),
    # Motive benennen
    motive_label = dplyr::case_when(
      motive == "1" ~ "Finanzielle Vergütung",
      motive == "2" ~ "Technologisches Interesse",
      motive == "3" ~ "Umweltschutz",
      motive == "4" ~ "Netzstabilität",
      TRUE ~ "Sonstiges"
    ),
    # Logische Sortierung der Motive für den Stack (Finanziell unten als Basis)
    motive_label = factor(motive_label, levels = rev(c(
      "Finanzielle Vergütung", 
      "Netzstabilität", 
      "Umweltschutz", 
      "Technologisches Interesse", 
      "Sonstiges"
    )))
  ) |>
  # Anteile berechnen
  dplyr::count(owner_group, rand_freq, motive_label) |>
  dplyr::group_by(owner_group, rand_freq) |>
  dplyr::mutate(pct = n / sum(n)) |>
  dplyr::ungroup()

# 2) Visualisierung als 100% gestapelte Balken
p_motive_freq <- ggplot2::ggplot(motive_freq_data, 
  ggplot2::aes(x = rand_freq, y = pct, fill = motive_label)) +
  
  # Gestapelte Balken
  ggplot2::geom_col(position = "fill", width = 0.7, colour = "white", linewidth = 0.2) +
  
  # Prozent-Labels in die Segmente (nur wenn groß genug)
  ggplot2::geom_text(
    ggplot2::aes(label = ifelse(pct > 0.06, scales::percent(pct, accuracy = 1), "")),
    position = ggplot2::position_stack(vjust = 0.5),
    size = 2.8, colour = "white", fontface = "bold"
  ) +
  
  # Vergleich nach Besitzer-Status
  ggplot2::facet_wrap(~ owner_group) +
  
  # SURF-Farbskala für die Motive
  ggplot2::scale_fill_manual(
    values = c(
      "Finanzielle Vergütung"   = "#E81878", # SURF PINK (Dominant)
      "Netzstabilität"         = "#902088", # SURF MAG
      "Umweltschutz"           = "#602890", # SURF PURPLE
      "Technologisches Interesse" = "#2B2B2B", # SURF TEXT
      "Sonstiges"              = "#D9D9D9"  # SURF GRID
    )
  ) +
  
  # Design & Achsen
  ggplot2::scale_y_continuous(labels = scales::percent, expand = c(0, 0)) +
  ggplot2::labs(
    title = "Einfluss der Steuerungshäufigkeit auf Teilnahmemotive",
    subtitle = "Verschiebung der Motivationsanteile je nach Szenario (3-5 bis 20-30 Eingriffe)",
    x = "Steuerungshäufigkeit (Eingriffe pro Jahr)",
    y = "Anteil der Befragten (%)",
    fill = "Hauptmotiv"
  ) +
  theme_surf() +
  surf_legend_bottom(nrow = 2)

# Branding & Anzeige
p_motive_freq_branded <- brand_plot_surf(p_motive_freq)
p_motive_freq_branded

```

